臺灣高等法院臺南分院刑事判決　　　　100年度上訴字第452號
上　訴　人
即　被　告　楊富雄
選任辯護人　邱銘律師
　　　　　　康春田律師
上　訴　人
即　被　告　沈英智
指定辯護人　本院公設辯護人　郭忠生
上　訴　人
即　被　告　黃柏瑋
選任辯護人　黃秀惠律師
上列上訴人即被告因違反毒品危害防制條例案件，不服臺灣雲林
地方法院98年度訴字第977 號中華民國100年3月21日第一審判決
（起訴案號：臺灣雲林地方法院檢察署98年度偵字第5378號、第
5694號、第5695號），提起上訴，本院判決如下：
    主  文
上訴駁回。
    事  實
一、【楊富雄】部分：
  (一)楊富雄前因施用第二級毒品案件，經臺灣彰化地方法院以94
    年度簡字第199 號判處有期徒刑五月確定；又因持有第一級
    毒品案件，經同院以94年度易字第1509號判處有期徒刑3 月
    確定。上開二案嗣經同院以95年度聲字第2118號裁定定應執
    行刑為有期徒刑7月確定，於民國96年2月16日期滿執行完畢
    。詎仍不知悔改，其明知甲基安非他命（起訴書誤載為安非
    他命，以下均更正之）係毒品危害防制條例所列管之第二級
    毒品，不得非法持有、販賣，詎因廖文明向其女友沈英智 (
    綽號:「紅豆」)表示欲購買第二級毒品甲基安非他命半錢，
    沈英智應允後即向楊富雄告知此事 (沈英智幫助施用毒品第
    二級毒品犯行部分，業經原審判處有期徒刑4月確定)，並與
    廖文明相約於98年7 月19日19時10分許，先至彰化縣員林鎮
    某處碰面，再同往彰化縣某麥當勞旁之汽車旅館外與楊富雄
    見面。同日稍後，楊富雄即基於販賣第二級毒品甲基安非他
    命以營利之意圖，在汽車旅館房間內，以一手交錢一手交貨
    之方式，販賣第二級毒品甲基安非他命1 小包（重量不足半
    錢）予廖文明，並自廖文明處得款新臺幣（下同）7000元。
    廖文明旋即在該汽車旅館房間內施用上開第二級毒品甲基安
    非他命(起訴書犯罪事實欄一、(八)、1.)。
  (二)楊富雄明知海洛因及甲基安非他命係毒品危害防制條例所列
    管之第一、二級毒品，皆不得非法持有、販賣，竟與沈英智
    共同基於意圖販賣第一、二級毒品以營利之犯意聯絡，先於
    98年7月21日6時42分、12時2分、57分、13時3分許，持用門
    號0000000000號行動電話（未扣案，門號申請人為統一超商
    ），與持用門號0000000000號行動電話之廖文明聯絡，並相
    約至彰化縣彰化市（起訴書漏載為彰化市○○○路某麥當勞
    餐廳（下稱彰化中山路麥當勞）旁之停車場見面後，廖文明
    即將欲購買第一級毒品海洛因及第二級毒品甲基安非他命之
    款項各3000元(合計6000元)交予楊富雄。然因楊富雄未攜帶
    足夠毒品前往，雙方遂相約稍後另至國道1 號高速公路彰化
    交流道附近交付毒品。隨後，楊富雄即開車搭載沈英智，前
    往彰化交流道附近之某加油站，向真實姓名、年籍不詳綽號
    「阿瑞」之人取得毒品。再依約至彰化交流道附近，將毒品
    海洛因及甲基安非他命先以衛生紙包裹後，交由沈英智朝廖
    文明車廂丟擲，然沈英智僅將其中毒品甲基安非他命丟入廖
    文明車廂內，另毒品海洛因則掉落在地上。廖文明取得上開
    毒品甲基安非他命後，隨即駕車離開，其嗣於途中打開衛生
    紙後，發現僅有毒品甲基安非他命而無毒品海洛因，隨即於
    同日17時36分許，持用門號0000000000號行動電話，撥打楊
    富雄所持用之門號0000000000號行動電話，向楊富雄抱怨並
    無拿到毒品海洛因，楊富雄即向沈英智詢問是否未將毒品海
    洛因交給廖文明。沈英智旋於同日17時37分許，持用門號00
    00000000號行動電話，撥打廖文明所持用之上開行動電話，
    向廖文明表示要回現場看毒品有沒有掉落在地上。嗣楊富雄
    與沈英智隨即返回前開交流道，發現並拾回前開遺落在地上
    之毒品。並於同日17時44分許，以沈英智所持用前開行動電
    話向廖文明告知: 現場地上遺有衛生紙，渠等已自地上將衛
    生紙撿起來等語。嗣後，再由楊富雄將前開拾回之毒品海洛
    因交付予廖文明（起訴書犯罪事實欄一、(八)、2.）。
  (三)楊富雄明知甲基安非他命（起訴書犯罪事實欄一、(八)、3.部
    分均誤載為海洛因，以下均更正）係毒品危害防制條例所列
    管之第二級毒品，不得非法持有、販賣，基於販賣第二級毒
    品以營利之意圖，在98年7月22日凌晨0時48分許前某時，與
    廖文明相約至彰化縣彰化市○○路○段542號「彰化秀傳紀念
    醫院」（下稱「秀傳醫院」）旁之麥當勞餐廳見面後，楊富
    雄即先向廖文明收取購買甲基安非他命之款項現金10000 元
    ，再聯絡綽號「阿瑞」之人攜帶甲基安非他命前來，而後再
    交付販賣重約3.2 公克之第二級毒品甲基安非他命予廖文明
    。惟廖文明於取得上開毒品後，先於同日凌晨0 時48分許，
    持門號0000000000號行動電話，撥打楊富雄所持用之門號00
    00000000號行動電話，向楊富雄反應毒品應該要倒在一起。
    嗣經秤重後，廖文明發現僅重約3.2 公克，不足約定購買之
    重量1錢（約3.75公克），乃先於同日凌晨1時14分許，持上
    開行動電話撥打不知情之沈英智所持用之門號0000000000號
    行動電話，請其向楊富雄反應毒品重量僅有3.2 公克之情形
    ；嗣再於同日凌晨1 時25分、23時0分、7月23日19時26分許
    ，持用上開行動電話向楊富雄反應重量不足，要求楊富雄處
    理（起訴書犯罪事實欄一、(八)、3.）。
二、【沈英智】部分：
    沈英智前因施用第一級毒品案件，經同院以94年度訴字第21
    41號判處有期徒刑7 月確定，於95年11月30日縮刑期滿執行
    完畢，詎仍不知悔改。其與楊富雄均明知海洛因及甲基安非
    他命係毒品危害防制條例所列管之第一、二級毒品，皆不得
    非法持有、販賣，竟共同基於意圖販賣第一、二級毒品以營
    利之犯意聯絡，於98年7 月21日，由楊富雄開車搭載沈英智
    ，前往彰化交流道附近某加油站，向真實姓名、年籍不詳綽
    號「阿瑞」之人取得毒品海洛因及甲基安非他命後，先由楊
    富雄將毒品海洛因及甲基安非他命分別以衛生紙包裹，再交
    由沈英智朝至該處交易毒品之廖文明所駕車輛之車廂丟擲予
    廖文明，惟沈英智僅將毒品甲基安非他命丟入廖文明車廂內
    ，另毒品海洛因則掉落在地上。廖文明取得上開毒品甲基安
    非他命後，隨即駕車離開，在途中打開衛生紙後發現僅有毒
    品甲基安非他命，而無毒品海洛因，隨即於同日17時36分許
    ，持用門號0000000000號行動電話，撥打楊富雄所持用之門
    號0000000000號行動電話，向楊富雄抱怨並無拿到毒品海洛
    因，楊富雄當場向沈英智詢問是否未將毒品海洛因交給廖文
    明。沈英智旋於同日17時37分許，持用門號0000000000號行
    動電話，撥打廖文明所持用之上開行動電話，向廖文明表示
    要回現場看毒品有沒有掉落在地上。嗣楊富雄與沈英智隨即
    返回前開交流道，發現並拾回前開遺落在地上之毒品後，再
    於同日17時44分許，以沈英智所持用前開行動電話向廖文明
    告知: 現場地上遺有衛生紙，渠等已自地上將衛生紙撿起來
    等語。嗣後，再由楊富雄即將前開拾回之毒品海洛因交付予
    廖文明（起訴書犯罪事實欄一、(八)、2.）。
三、【黃柏瑋】部分：
    黃柏瑋明知海洛因係毒品危害防制條例所列管之第一級毒品
    ，不得非法持有及販賣，竟基於販賣第一級毒品海洛因以營
    利之意圖，於98年9月8日7時8分、10時26分、37分、42分、
    50分、11時2 分許，持用門號0000000000號行動電話（未扣
    案，門號申請人為魏淑樺），與持用門號000000000 號市內
    電話之鍾炎桐聯絡相約至雲林縣西螺鎮鍾炎桐所經營之雜貨
    店（下稱鍾炎桐雜貨店）見面後，黃柏瑋先販賣交付500 元
    之海洛因1包予鍾炎桐(另欠500元海洛因尚未交付)，而向鍾
    炎桐處收取1000元之毒品價金（起訴書誤載為500 元）。嗣
    黃柏瑋於同日12時20分許，以上開行動電話與持用門號0000
    000000號行動電話之鍾炎桐聯絡，應允要將所欠500 元海洛
    因補給鍾炎桐，然事後並未將之交付予鍾炎桐（起訴書犯罪
    事實欄一、(十四)）。
四、案經臺灣雲林地方法院檢察署檢察官簽分暨指揮雲林縣警察
    局、雲林縣刑警大隊、雲林憲兵隊、雲林縣警察局虎尾分局
    偵查起訴。
    理  由
壹、程序部分：
一、關於本案審理範圍之說明：
  (一)按刑事訴訟之審判，係採彈劾主義，亦即不告不理原則，法
    院對於被告之行為，應受審判之對象（範圍），乃指起訴書
    （或自訴狀）所記載之被告「犯罪事實」（包括起訴效力所
    及之具有同一案件關係之犯罪事實）而言。91年2月8日修正
    公布刑事訴訟法第161條、第163條，確立檢察官對犯罪事實
    的實質舉證義務，除公平正義維護或對被告利益有重大關係
    之例外情形，法官僅居於補充性證據調查地位。92年2月6日
    修正公布同法第154條第1項，明文規範無罪推定原則，在檢
    察官未能透過審判程序舉證證明被告有罪確定前，被告推定
    無罪。申言之，被告不負自證己罪之義務，犯罪事實存立之
    證明責任，由起訴之一方負擔，苟檢察官舉證活動未盡，必
    須負擔敗訴之危險。因此，被告之無罪推定與檢察官之舉證
    責任乃一體之兩面。而檢察官之舉證活動是否充分，聲請法
    院調查之證據是否必要，端賴檢察官所提出之犯罪事實即公
    訴事實之真摯明確。在公訴事實之範圍即待證事實有疑問、
    矛盾、不明確的情況下，檢察官之舉證活動勢必產生阻礙，
    不能發揮。此時，不僅被告無法為訴訟之有效防禦，亦妨礙
    法院為訴訟之促進。因此，案件於準備程序階段，在法院依
    據同法第94條為被告人別之確認後，依刑事訴訟法第273 條
    第1項第1款、第2款之規定，法院即應接著對檢察官確認「
    起訴效力所及之範圍」、「起訴法條有無應予變更」，再由
    法院訊問被告或辯護人對於起訴事實是否為認罪之答辯。其
    立法意旨謂：「依本法第264條第1項第2 款規定，檢察官之
    起訴書固應記載被告之犯罪事實及所犯法條，惟如記載不明
    確或有疑義，事關法院審判之範圍及被告防禦權之行使，自
    應於準備程序中，經由訊問或闡明之方式，先使之明確，故
    首先於第1 款定之。惟此一規定，其目的僅在釐清法院審判
    之範圍，並便於被告防禦權之行使，應無礙法院依本法第26
    7條對於案件起訴效力所為之判斷。」而同法第267條之規定
    ，旨在起訴效力及於單一案件中有罪之犯罪事實，此乃審判
    階段調查證據後之結果，案件在尚未進入狹義調查證據階段
    ，於行準備程序時，公訴事實及其範圍如何解讀，應由到庭
    檢察官為之，此之所以實務上法院在第一次行準備程序時，
    亦請檢察官陳述起訴要旨之意義所在，即由檢察官藉著口頭
    陳述公訴事實之方式，一方面顧及被告之答辯權與公開審判
    之旁聽權，另方面促使檢察官得以進一步明瞭起訴書所載犯
    罪事實或起訴法條是否有疑問、矛盾或不明確之處，而得以
    即時澄清更正，藉以確定如何之犯罪事實已繫屬於法院及法
    院之審判範圍，俾利被告、辯護人之答辯，及檢察官日後之
    舉證活動，與被告、辯護人日後之舉證利益。又起訴事實於
    起訴書提出於法院時產生訴訟繫屬及訴訟關係，除非經撤回
    起訴，否則法院對起訴之犯罪事實有審判之權利義務，惟此
    乃起訴事實於起訴書上之記載已形明確無疑而言。在當事人
    陳述（不論是書面或口頭）有不明確、不完全、矛盾等情形
    發生時，法官有義務向當事人發問或曉諭，令其為事實上及
    法律上之陳述、聲明證據或為其他必要之聲明及陳述，令其
    為敘明或補充之。此乃法官（或審判長）之闡明權。蓋法院
    對相爭之當事人，非僅單純之旁觀者或臆測者，仍負有監護
    案情逐步釐清及兩造立證公平之義務。闡明權乃法官訴訟指
    揮權之一環，在起訴書記載之公訴事實有疑問、矛盾或不明
    確的情況下，法官有促使檢察官釐清，使之明確之義務。是
    以，法官透過闡明權的行使而促使檢察官就犯罪事實之範圍
    為明確主張與陳述，起訴事實繫屬於法院之範圍（即審判範
    圍、審判對象）將因此釐清。換言之，起訴事實之內容、範
    圍因到庭檢察官真摯之主張、陳述而確定，除非「至證據調
    查階段有發生刑事訴訟法第267條、第300條之情事」或「公
    訴檢察官對起訴書犯罪事實之解釋，已經逾越文字可能理解
    之範圍，而有將應追加起訴之犯罪事實，以補充更正之方式
    為之」外，法院自應受其拘束。法院若不受拘束，置公訴檢
    察官當庭陳述於不顧，無視檢察官實行公訴之訴訟行為，而
    仍受起訴書所載有疑問或矛盾之犯罪事實所拘束，勢必造成
    刑事訴訟法第273條之1第1 項各款規定之立法美意落空、檢
    察官舉證責任無法充分、空洞化檢察官公訴的實行、法院無
    法判斷立證與待證事實之關連、被告無法為有效答辯或立證
    、法官怠於監護案件、訴訟無法促進等諸多遺憾。經查：
  1.關於起訴書犯罪事實欄一、(八)、2.部分: 公訴檢察官雖於原
    審100年2月18日審理期日表示，起訴書就該部分前半段被告
    楊富雄交付甲基安非他命予廖文明部分，僅起訴被告楊富雄
    販賣甲基安非他命予廖文明（原審卷(六)第198 頁反面）。惟
    觀諸起訴書犯罪事實欄一、(八)、2.之記載，係「廖文明在彰
    化中山路麥當勞旁之停車場將購買毒品海洛因及甲基安非他
    命之款項至少6000元交付予被告楊富雄，被告楊富雄當場交
    付價值3000元之毒品甲基安非他命予廖文明，嗣被告楊富雄
    與被告沈英智一同前往彰化交流道，由被告沈英智將包有毒
    品海洛因之衛生紙往廖文明車輛之車廂中丟擲」等語 (見起
    訴書第10頁第2至7行) ，且起訴書亦論述被告楊富雄與沈英
    智關於起訴書犯罪事實欄一、(八)(包括1.、2.)之販賣海洛因
    、甲基安非他命犯行間，有犯意聯絡及行為分擔，應論以共
    同正犯（見起訴書第17頁）。足認公訴意旨已就被告楊富雄
    與沈英智於98年7 月21日共同販賣海洛因及甲基安非他命予
    廖文明部分，均已起訴論述在內，自應為本院審理之範圍。
  2.關於起訴書犯罪事實欄一、(八)、3.部分: 公訴檢察官於原審
    100年2月18日審理期日已明確表示，就該部分乃起訴被告楊
    富雄單獨販賣毒品第二級毒品甲基安非他命予廖文明，起訴
    書記載為海洛因應係誤載，且並未起訴被告沈英智有共犯該
    部分犯行之事實（見原審卷(六)第198 頁反面）。復觀起訴書
    犯罪事實欄一、(八)、3.之記載，僅就被告楊富雄販賣第一級
    毒品海洛因(應係甲基安非他命之誤)予廖文明部分加以記載
    ，並未記載被告沈英智有參與該次販賣毒品之構成要件行為
    ，或與被告楊富雄就該次販賣毒品犯行有犯意聯絡之事實。
    至起訴書所載「廖文明事後磅得海洛因之重量僅約3. 2公克
    ，不足1錢，仍於同日凌晨1時14分許，持用0000000000號行
    動電話與持用0000000000號行動電話之沈英智抱怨，揚言退
    貨並要求還錢」等語(見起訴書10頁第15至18行)，乃單純描
    述被告楊富雄完成該次販毒犯行後，廖文明另向被告沈英智
    抱怨之情形，自不能因而認公訴意旨就此部分，已有論訴被
    告沈英智與被告楊富雄共犯該次販毒犯行之情。故認起訴書
    犯罪事實欄一、(八)、3.部分，應僅起訴被告楊富雄單獨販賣
    毒品予廖文明。至起訴書犯罪事實欄一、(八)、3.就被告楊富
    雄所販賣之毒品雖記載為「海洛因」，惟參諸起訴書就此部
    分所引用之證據為：(1)被告楊富雄於警詢、偵訊之供述、(2)
    被告沈英智於警詢、偵訊之供述、(3)被告廖文明於警詢、偵
    訊之供述及相關之通訊監察書及通訊監察譯文等（起訴書第
    15、16頁）。而依上開被告楊富雄、沈英智及同案被告廖文
    明於警詢及偵訊中之供述內容觀之，渠等就98年7 月22日在
    彰化秀傳醫院麥當勞交易毒品之種類，均供稱係「（甲基）
    安非他命」，並未提及任何有關「海洛因」之情形，且依卷
    附相關通訊監察譯文亦未提及該次交易毒品種類為「海洛因
    」，況公訴檢察官於原審已明確表示起訴書前開有關毒品海
    洛因之記載，應為誤載（即應為《甲基》安非他命，見原審
    卷(六)第198 頁反面）。綜上，認起訴書犯罪事實欄一、(八)、
    3.就販賣毒品種類應係將「（甲基）安非他命」明顯誤載為
    「海洛因」，自應加以更正，而就被告楊富雄於98年7 月22
    日凌晨販賣「甲基安非他命」犯行予以審理，合先敘明。
  (二)撤回上訴部分:
    按上訴得對於判決之一部為之；未聲明為一部者，視為全部
    上訴，刑事訴訟法第348條第1項定有明文。查本件被告沈英
    智於100年4月7日所提上訴聲請狀說明欄首段雖表示:「原審
    判決理由專斷其共同販賣第一、二級毒品之重典，... 難令
    甘服」等語(見本院卷(一)第13頁)，然其於該狀事實欄(一)中，
    已就其被訴於98年7 月19日與被告楊富雄共同販賣第二級甲
    基安非他命，而經原審以幫助施用第二級毒品罪判處有期徒
    刑四月部分說明上訴理由(見本院卷(一)第14頁)。被告沈英智
    復於本院100年6月7 日準備程序中，就原審論處其幫助施用
    第二級毒品罪刑部分，說明否認該次犯行之上訴理由 (見本
    院卷(二)第27頁) ，揆諸前開規定，固應認被告沈英智已就此
    部分被訴事實聲明上訴。惟被告沈英智嗣於本院100年7月19
    日審理期日，已表示撤回其被訴「於98年7 月19日與被告楊
    富雄共同販賣第二級甲基安非他命，而經原審以幫助施用第
    二級毒品罪判處有期徒刑四月部分」，有撤回上訴聲請書在
    卷可稽(見本院卷(二)第160頁反面、第167頁)，故被告沈英智
    此部分犯行，已告確定，而不在本院審理範圍之內，併此敘
    明。
二、關於證據能力之說明：
  (一)按當事人、代理人或辯護人於調查證據時，明知有刑事訴訟
    法第159條第1項不得為證據之情形，而未於言詞辯論終結前
    聲明異議者，為使訴訟程序進行順暢，視為已就該傳聞證據
    同意作為證據；但此項擬制同意須兼具「知有第159條第1項
    不得為證據之情形」及「未於言詞辯論終結前聲明異議」二
    要件，始得例外認該傳聞證據得為證據。又第一審法院審理
    時以被告以外之人於審判外之陳述符合擬制同意之要件，認
    該被告以外之人於審判外陳述有證據能力，如案經上訴或發
    回更審時，當事人、代理人或辯護人於第二審法院調查證據
    時，以被告以外之人於審判外之陳述作為證據提出異議，基
    於訴訟程序安定性、確實性之要求，原傳聞供述所賦予證據
    能力之效果，原則上應不生影響，惟第二審採覆審制，第二
    審法院之審判，為第一審法院之覆審，依刑事訴訟法第364
    條規定「第二審之審判，除本章有特別規定外，準用第一審
    審判之規定」，衡以第一審審理時，明示同意以被告以外之
    人於審判外之陳述作為證據，嗣經當事人、代理人或辯護人
    撤回同意，如法院尚未進行該證據之調查，而他造當事人復
    未提出異議，且法院認為撤回同意係屬適當時則可准予撤回
    。則擬制同意後提出異議，能否視為撤回，亦應為相同之處
    理。此於第一審或案經上訴或發回更審時，均應同視，以兼
    顧傳聞供述原不具證據能力之本質及貫徹直接言詞審理之精
    神暨被告權益之保障 (最高法院96年度台上字第5829、5571
    號判決參照) 。查本件被告楊富雄之選任辯護人雖於本院準
    備程序，就證人即同案被告廖文明、沈英智於警詢之供述爭
    執其證據能力(見本院卷(二)第62頁反面)。惟被告及其選任辯
    護人於原審就該部分證據能力均表示沒有意見 (見原審卷(二)
    第172頁正反面)，依刑事訴訟法第159之5規定，應視為已有
    同意作為證據。被告之選任辯護人嗣於本院準備程序表示撤
    回前開同意，而就證人即同案被告廖文明、沈英智於警詢之
    供述復為爭執，惟其撤回並未經檢察官同意 (見本院卷(二)第
    62頁反面至第63頁) 。況證人即同案被告廖文明、沈英智嗣
    先後於原審100年2月9日、同年2月11日審理期日，業以證人
    身分具結接受詰問，即已予被告楊富雄及其辯護人反對詰問
    之機會。故認證人即同案被告廖文明、沈英智於警詢之供述
    ，對被告楊富雄而言，仍有證據能力，並經本院合議庭於10
    0年7月19日審理期日裁示在案(見本院卷(二)第142頁)。
  (二)按被告以外之人於審判外之陳述，雖不符第159條之1至第15
    9條之4之規定，而經當事人於審判程序同意作為證據，法院
    審酌該言詞陳述或書面陳述作成時之情況，認為適當者，亦
    得為證據；當事人、代理人或辯護人於法院調查證據時，知
    有第159條第1項不得為證據之情形，而未於言詞辯論終結前
    聲明異議，視為有前項之同意，刑事訴訟法第159條之5定有
    明文。本件檢察官、被告楊富雄、沈英智、黃柏瑋等人，除
    被告楊富雄之辯護人有爭執前開事項外，其餘就本院審理時
    所提示其餘證據資料，渠等均表示同意作為證據使用 (見本
    院卷(二)第30、64頁) ，本院審酌該證據之取得過程並無瑕疵
    ，與本案待證事實間復具有相當之關聯性，自得採為證據。
    至被告楊富雄雖於本院準備程序曾稱: 其於警詢時，警方對
    其疲勞訊問(見本院卷(二)第29頁)，然被告楊富雄就其警詢供
    述之證據能力，並未加以爭執，且於本院審理中供稱其警詢
    所言實在(見本院卷(二)第161 頁)，依前開規定，仍應認有證
    據能力，亦此敘明。
貳、被告楊富雄(即事實一(一)、(二)、(三))部分：
一、訊據被告楊富雄矢口否認有何販賣第一級毒品海洛因及第二
    級毒品甲基安非他命予廖文明以營利之行為。
  (一)被告楊富雄並於原審及本院分別辯稱：(1)98年7 月19日當天
    ，被告沈英智來找我，我與被告沈英智合出3000元、證人廖
    文明出7000元，一同合資向藥頭即真實姓名、年籍不詳綽號
    「阿瑞」之男子買10000 元之毒品後，其中7000元部分毒品
    交給證人廖文明，剩下3000元毒品，我與被告沈英智一同施
    用。我會與被告廖文明合資購買，是因為合資後金額較高，
    可以買到純度較高之毒品；(2)98年7 月21日那天，廖文明帶
    1 個女生到彰化市加洲汽車旅館，那個女生出3000元，伊出
    3000元，廖文明請真實姓名、年籍不詳綽號「阿凱」之人送
    3000元過來，廖文明要買甲基安非他命，伊與該名女生都是
    要買海洛因，廖文明、該名女生、「阿凱」及我一同到彰化
    中山路麥當勞等「阿瑞」，「阿瑞」來了之後，伊把錢交給
    「阿瑞」，「阿瑞」身上沒有毒品要去補貨，就再約在彰化
    交流道，廖文明看到我與那個女生都有買海洛因，就要求也
    要買8分之1海洛因，我就打電話請「阿瑞」多給8分之1海洛
    因，之後在彰化交流道我將以衛生紙包裹的海洛因丟擲給廖
    文明，但是掉在地上，後來我再回原地將掉在地上的海洛因
    交給廖文明。(3)98年7 月22日那天是我幫廖文明跟「阿瑞」
    調10000 元的甲基安非他命，我自己也買了3000元的海洛因
    ，一共交13000 元給「阿瑞」，因為甲基安非他命的重量不
    足跟「阿瑞」弄的不愉快，後來在劉幸進的家裡協調此事。
    (4)我並沒有販賣毒品，我本來和沈英智已經把毒品戒掉，後
    來廖文明約沈英智去吸毒，沈英智再來找我說廖文明給她20
    00元，我們就一起合資向藥頭購買毒品，我跟廖文明三次都
    是合資購買毒品等語 (見原審卷(二)第97頁反面至第98頁正面
    、第170頁反至第171頁反面，本院卷(二)第27、142頁）。
  (二)其辯護人於原審及本院之辯護意旨略以：(1)自以下之通訊監
    察譯文內容可以看出被告楊富雄並未販賣毒品予證人廖文明
    ，而係與證人廖文明一同合資向「阿瑞」購買毒品：起訴
    書稱被告楊富雄於98年7 月19日販賣行為前，同案被告沈英
    智撥打證人廖文明之行動電話要求不要超過8 點半，因為被
    告楊富雄已約好販賣之人（A0210 《即附表貳、一、編號(一)
    、２》），顯然並非被告楊富雄販賣。起訴書所指被告98
    年7 月21日販賣行為後，證人廖文明撥打被告楊富雄之行動
    電話問被告楊富雄覺得品質如何？被告楊富雄當時顯剛吸食
    而陷於迷糊狀態，雙方並提到販毒之人如何包裝、有無處理
    過等（A0250 《即附表貳、一、編號(二)、８》）。核係雙方
    取得毒品後，被告楊富雄先行吸食，被告楊富雄難認存在販
    毒者之合理行為，顯見並非被告楊富雄販賣。起訴書所指
    被告楊富雄98年7 月22日販賣行為後，證人廖文明撥打被告
    楊富雄之行動電話發牢騷，指責販毒者分裝太細用包裝充重
    等，要被告楊富雄跟販毒者反應，並說以後不要找那個人等
    （A0260、A0261《即附表貳、一、編號(三)、１、３》）。顯
    見並非被告楊富雄販賣。起訴書所指被告楊富雄販賣行為
    之後，連續2 日證人廖文明均一再撥打被告楊富雄之行動電
    話，重複指責販毒者如何如何，要將那個人抓出來打，被告
    楊富雄明白表示「電話中不要跟我說這些，我沒有在跟人家
    弄那個」（指販毒之事），並說已有找到新的販毒者等（A0
    265、A0267《即附表貳、一、編號(三)、４、５》）。被告楊
    富雄為上開陳述時，並無遭訴追之危險意識，所為之陳述，
    應與實情相符，顯見並非被告楊富雄販賣。(2)依證人廖文明
    、劉幸進於審理中之證述，被告楊富雄乃與證人廖文明合資
    向「阿瑞」購買毒品。(3)公訴意旨及原審判決所引用的通訊
    監察譯文，關於98年7 月19日、7月21日、7月22日部分，並
    無被告楊富雄與廖文明或藥頭之通訊內容，亦未提到販賣毒
    品的情節。(4)本件被告楊富雄與廖文明乃出錢合資向王博文
    購買一、二級毒品海洛因及安非他命，並非由被告楊富雄販
    賣第一、二級毒品予廖文明等語置辯。
二、按非法販賣海洛因及甲基安非他命等毒品之交易，因交易時
    間短暫，未必有第三者知悉其情事，且茍非警方事先獲知情
    報，甚難於交易現場當場查獲。法院固不應僅憑購買者片面
    之指證，據以認定被告之非法販賣毒品之犯行，然購買者之
    指證在證據法則上既屬人證之一種，與被告之自白不得作為
    認定事實唯一證據之情形不同，如購買者之指證並無矛盾或
    瑕疵，亦未違背經驗法則與論理法則時，自不應僅因無法查
    得其他直接佐證，即對購買毒品者所為對販毒者不利之指證
    ，全然捨棄不採（最高法院93年度台上字第5742號判決意旨
    參照）。又證人之陳述有部分前後不符，或相互間有所歧異
    時，或因記憶淡忘、或事後迴護被告、或因其他事由所致，
    究竟何者為可採，法院仍得本其自由心證予以斟酌，非謂一
    有不符或矛盾，即應認其全部均為不可採信；尤其關於行為
    動機、手段及結果等之細節方面，證人之證言，有時亦有予
    渲染之可能；然其基本事實之陳述，若果與真實性無礙時，
    則仍非不得予以採信（最高法院74年台上字第1599號判例要
    旨、90年度台上字第6078號判決要旨參照）；況認事採證、
    證據之取捨及證據證明力之判斷，俱屬事實審法院之職權，
    苟無違證據法則，自不能指為違法；是供述證據前後雖有差
    異或矛盾，事實審法院非不可本於經驗及論理法則，斟酌其
    他情形，作合理之比較，定其取捨；其就供述證據之一部，
    認為真實者，予以採取，亦非法則所不許。因之，證人供述
    之證據，前後縱有差異，事實審法院依憑證人前後之供述證
    據，斟酌其他證據，本於經驗法則與論理法則，取其認為真
    實之一部，作為論罪之證據，自屬合法（最高法院90年度台
    上字第6943號判決要旨參照）。經查：
  (一)關於被告楊富雄所為如事實欄一、(一)所示於98年7 月19日販
    賣第二級毒品甲基安非他命予廖文明部分：
  1.查共同被告沈英智於98年7 月19日18時10分許，先以門號00
    00000000號行動電話，與持用門號0000000000號行動電話之
    廖文明聯絡後，被告楊富雄乃與沈英智、廖文明在彰化縣某
    麥當勞餐廳旁之汽車旅館（下稱本件汽車旅館）見面，被告
    楊富雄並有交付第二級毒品甲基安非他命半錢予證人廖文明
    ，及自廖文明處收取款項7000元，廖文明旋在本件汽車旅館
    房間內施用上開第二級毒品甲基安非他命等情，業據被告楊
    富雄及共同被告沈英智供承在卷（見臺灣雲林地方法院檢察
    署98年度偵字第5378號卷《下稱98偵5378號卷》第307 頁正
    面、反面；原審卷(一)第97頁正面；原審卷(二)第51頁反面、第
    170 頁反面）；核與證人廖文明於98年10月29日警詢中證稱
    ：「98年7 月19日16時10分許之通訊監察譯文，是伊和被告
    沈英智之通話，伊要向被告沈英智朋友購買半錢的甲基安非
    他命，這次是在汽車旅館內以一手交錢一手交貨之方式與被
    告楊富雄交易」等語（見98偵5378號卷第105 頁）；及其於
    98年11月13日偵訊中結證：「98年7 月19日18時10分許之通
    訊監察譯文，是伊與被告沈英智通話，內容是沈英智要介紹
    伊購買甲基安非他命，有交易成功，地點在彰化一家麥當勞
    旁的汽車旅館內，被告楊富雄將甲基安非他命交給伊，伊以
    7000元向楊富雄買不到半錢」等語（見98偵5378號卷第275
    、276 頁）；以及其於原審100年2月11日審理中結證：「伊
    那天帶7000元，楊富雄將甲基安非他命交付伊，伊在汽車旅
    館試用後才走的」等語（見原審卷(六)第129 頁反面），互核
    相符。且觀諸共同被告沈英智所持用之門號0000000000號行
    動電話，與證人廖文明所持用之門號0000000000號行動電話
    ，於98年7月19日18時10分許之通訊監察譯文內容提及:「拿
    半錢多少錢，『糖仔』先拿半錢來試吃」、「跟你拿的同樣
    價錢」、「拿半錢來試吃」等語（見警卷第400 頁）；及證
    人廖文明明確證稱：該通電話是要買甲基安非他命等語（見
    98偵5378號卷第105頁、第275頁），即已明確表示交易毒品
    之名稱及重量等情，益徵被告楊富雄前開任意性自白，確與
    事實相符，自堪採信，上開事實均堪認定。
  2.被告楊富雄及其辯護人雖以前詞置辯，惟查：
  (1)被告楊富雄就其為何於98年7 月19日交付第二級毒品甲基安
    非他命半錢予證人廖文明乙節: 其於原審98年12月29日訊
    問中原供稱：「是幫證人廖文明調7000元之毒品，有海洛因
    及甲基安非他命，伊調完就幫證人廖文明拿錢給藥頭，藥頭
    本來叫『阿國』，後來叫『阿瑞』云云（見原審卷(一)第97頁
    ）；其於原審99年3月12日準備程序中供稱：「98年7月19
    日當天沈英智來找伊，伊與沈英智合出3000元、廖文明出70
    00元，錢拿了之後，伊去跟藥頭『阿瑞』拿了10000 元之毒
    品，把7000元部分毒品（海洛因及甲基安非他命各半）交給
    證人廖文明，剩下3000元毒品（海洛因2000元、甲基安非他
    命1000元）伊與被告沈英智一同施用」云云（見原審卷(二)第
    170頁反面）；其於原審100年2月9日審理中則結證：「伊
    在汽車旅館跟證人廖文明收7,000 元，伊才下去跟藥頭拿毒
    品；伊跟藥頭買4分之1的甲基安非他命、4分之1的海洛因共
    10,000元；上去之後伊給證人廖文明海洛因及甲基安非他命
    ；伊把全部的甲基安非他命都給證人廖文明」云云（見原審
    卷(六)第80頁正反面）。由此，被告楊富雄就98年12月29日當
    天是否有於交付毒品予證人廖文明之同時，亦向他人購買毒
    品乙情，及其與共同被告沈英智一起施用之毒品是否有甲基
    安非他命等情，陳述前後不一，所辯稱顯然有疑，自不足採
    信。
  (2)證人廖文明於警詢及偵訊中，並未曾證述其於汽車旅館內與
    被告楊富雄見面後，被告楊富雄有外出拿取毒品之情（詳見
    98偵5378號卷第105、275頁）。證人廖文明嗣於原審審理中
    雖改稱：「伊拜託楊富雄幫伊買毒品；伊與楊富雄進入汽車
    旅館後，楊富雄有下去找『阿瑞』拿毒品」云云（見原審卷
    (六)第128頁正面、反面、第135頁反面）。惟參酌證人廖文明
    於警詢及偵訊中就被告楊富雄被訴於98年7月21日及98年7月
    22日販賣毒品之犯行（即犯罪事實欄一、(二)及(三)部分），另
    明確證稱：「98年7 月22日是在彰化市消防局斜對面麥當勞
    停車場內與楊富雄及楊富雄朋友交易；98年7月21 日在麥當
    勞時，甲基安非他命是楊富雄的朋友拿過來給楊富雄，楊富
    雄再交給伊」等語（98偵5378號卷第111、276頁）。由此，
    倘被告楊富雄於98年7 月19日在汽車旅館中與證人廖文明見
    面並收取款項後，曾離開該旅館，外出向『阿瑞』之人拿取
    毒品後，再交付毒品予證人廖文明之情，則證人廖文明於警
    詢、偵訊中當無不提及此情之理。況證人即共同被告沈英智
    於原審審理已明確證稱：「98年7 月19日到汽車旅館時，楊
    富雄身上就有毒品了，楊富雄要給廖文明之毒品是從楊富雄
    身上拿出來的，這次楊富雄並沒有叫人家送毒品過來」等語
    （見原審卷(六)第99頁正面、反面）；核與證人廖文明於警詢
    及偵訊中之證述相符。又證人廖文明於原審就被告楊富雄離
    開汽車旅館前去拿取毒品之情節，乃證稱：「伊是買甲基安
    非他命，被告楊富雄拿取毒品後，【毒品已分裝好了，不是
    1大包，已經分成2部分，1包是被告楊富雄的，1包是伊的】
    」云云（見原審卷(六)第129 頁反面）；核與被告楊富雄於原
    審審理時證稱：「伊拿取毒品後，將海洛因及甲基安非他命
    交給證人廖文明；【那次藥頭沒有分清楚，伊把全部甲基安
    非他命給證人廖文明】，還有海洛因，海洛因伊出3000出的
    比較少，給證人廖文明海洛因的量約以吸管剷6 剷，伊與被
    告沈英智部分則只有3 剷」等語（見原審卷(六)第80頁反面）
    ，就毒品之種類及包裝情形之陳述，顯然矛盾，益見證人廖
    文明與被告楊富雄此部分之陳述，與實情不符。綜上，堪認
    被告楊富雄於汽車旅館內並未離開拿取毒品，證人廖文明於
    原審審理中所為之上開證述，顯係迴護被告楊富雄之詞，不
    可採信。
  (3)又證人廖文明於原審審理雖證稱：係伊拜託被告楊富雄幫伊
    買毒品，伊找被告楊富雄買，跟拜託被告楊富雄買是相同的
    意思，對方伊不認識云云（見原審卷(六)第128頁正面、第147
    頁正面）。惟證人廖文明於警詢及偵訊中從未提及有與被告
    楊富雄合資購買毒品之情形（98偵5378號卷第105、275頁）
    ，已如前述。雖證人廖文明就其為何為上開不同之證述，於
    原審及本院另證稱：「我沒有強調說與楊富雄一同出錢買，
    我是拜託楊富雄幫我買，他是跟我說他朋友要一定金額才能
    買，我是拿錢給楊富雄請他買，不是跟他買啦，是要楊富雄
    幫我找藥頭拿，所以我被警察抓到時，我就都說是楊富雄，
    檢察官問我時也都問我與楊富雄間的問題，沒有問我說楊富
    雄的毒品那來的」（見原審卷(六)第151頁正面）；「(為何一
    開始在警訊、偵訊沒有說合資？) 警察說筆錄這樣做就好了
    ，我作警訊筆錄時檢察官就到場了，也沒有問我第三者的問
    題)」(見本院卷(二)第148頁反面)等語。然證人廖文明之所以
    於98年7 月19日與被告楊富雄見面拿取第二級毒品甲基安非
    他命1 小包，並交付現金7000元予被告楊富雄，係因證人廖
    文明主動向共同被告沈英智稱其欲購買第二級毒品甲基安非
    他命，而請共同被告沈英智介紹可提供毒品之人予該證人認
    識，共同被告沈英智方才介紹被告楊富雄予證人廖文明認識
    （詳如後述），並由楊富雄交付毒品予廖文明，可見98年7
    月19日被告楊富雄係因證人廖文明對第二級毒品甲基安非他
    命有所需求，才售交毒品予廖文明，則證人廖文明於原審審
    理時證稱: 是日被告楊富雄亦要購買第二級毒品甲基安非他
    命乙節，即有可疑。參以合資購買毒品者之動機，或因手頭
    較不寬裕，或因集資可購得量大且品質較優之毒品，雖不一
    而足，然毒品量微價高，且依其品質、純度對解癮之效果亦
    有差別，故施用毒品者對於購入毒品之重量、品質及純度等
    ，無不錙銖必較，從而合資購毒之數人，必將出資之比例言
    明在先，復依各自比例出資完足（否則倘有資力可負擔全額
    款項，又何需仰賴他人合資？），並儘可能當面要求毒販依
    各人出資金額分裝，苟未能相偕前往取得毒品者，亦當要求
    出面取得毒品之人，需將整體毒品在數人面前依出資比例分
    裝，而確保自己所取得之毒品數量或品質可與分攤之價格相
    當，方符常理。然證人廖文明與被告楊富雄，事先並未言明
    合資購買及相互間之出資比例，廖文明僅於電話中向共同被
    告沈英智表示: 「要跟他拿『半錢』多少錢？『糖仔』先拿
    『半錢』試吃，要多少？」等語，要難謂被告楊富雄與證人
    廖文明二人有合資購買毒品分供彼此施用之合意存在。足見
    被告楊富雄所辯與證人廖文明合資購買海洛因云云，顯屬事
    後圖卸己罪責之虛詞，自不足採。
  (4)另證人廖文明於原審審理中證稱：「之前證稱此次與被告楊
    富雄是一手交錢一手交貨之原因，是因為當時警察叫伊交出
    藥頭，說出上線可以減刑，伊才說是跟被告楊富雄拿的，說
    是被告楊富雄拿東西給伊，伊拿錢給被告楊富雄」云云（見
    原審卷(六)第147 頁正面）。惟證人廖文明於原審審理中所為
    之證述，有不足採信之處，而不無迴護被告楊富雄之情，業
    如前述。且證人廖文明為警查獲前，警方已針對其所持用之
    門號0000000000號行動電話監聽，而發現證人廖文明有販賣
    第一、二級毒品之犯行，並發現其所販賣之毒品來源係向綽
    號「紅豆」（持用門號0000000000號）之人所購買，故再就
    綽號「紅豆」及「某男」所持用之行動電話實施通訊監察，
    然始終不知「紅豆」及「某男」之真實姓名、年籍，嗣證人
    廖文明為警查獲，並帶同警方前往綽號「紅豆」 (即共同被
    告沈英智)，及其男友綽號「雄仔」(即被告楊富雄) 所在位
    於雲林縣虎尾鎮之出租套房，始當場查獲被告楊富雄及共同
    被告沈英智等情，有臺灣雲林地方法院檢察署98年8月2日雲
    檢文孝98偵5378字第22144 號函暨檢附之雲林縣警察局刑事
    警察大隊職務報告1份可稽（見原審卷(四)第219至222 頁），
    可見證人廖文明於警詢中供出其毒品上游為被告楊富雄時，
    警方應已懷疑綽號「紅豆」之共同被告沈英智及持用門號00
    00000000號行動電話之被告楊富雄，為證人廖文明之毒品上
    游。自不能以證人廖文明因供出其毒品上游係被告楊富雄依
    法可減輕其刑為由，即推認其於警詢、偵訊中證述向被告楊
    富雄購買毒品海洛因及甲基安非他命等語為虛偽之陳述。
  (5)證人廖文明嗣於本院雖證稱:「98年7月19日是我找楊富雄一
    起跟別人買。那次我沒有看到藥頭，我知道有人進來，但是
    我錢拿給楊富雄，楊富雄也有出錢，楊富雄才到汽車旅館下
    面去拿藥上來。我和楊富雄在麥當勞、汽車旅館這兩次是合
    資買毒。汽車旅館那次我出6、7000 元，那次是被告楊富雄
    拿上來給我的。我和沈英智認識，楊富雄才介紹藥頭給我，
    那次的錢我直接拿給楊富雄。【(甲基)安非他命一錢1 萬元
    】，我出6、7000 元，楊富雄出3000元。實際上他們都知道
    藥頭的行情，他們認識藥頭，我不認識藥頭。」云云 (見本
    院卷(二)第146至154頁) 。惟依證人廖文明於98年10月29日警
    詢證稱：「98年7 月19日18時10分許之通訊監察譯文，是伊
    與被告沈英智之通話，是伊要向被告沈英智之朋友購買『半
    錢』之甲基安非他命」等語（見98偵5378號卷第105 頁），
    及共同被告沈英智所持用門號0000000000號行動電話，與證
    人廖文明所持用門號0000000000號行動電話，於98年7 月19
    日18時10分許通訊中，證人廖文明乃向共同被告沈英智表示
    ：「要跟他拿『半錢』多少錢，『糖仔』先拿『半錢』來試
    吃，要多少？」；共同被告沈英智則回以：「如果是你，跟
    你拿的同樣價錢」等語，有上開通訊監察譯文可按（如附表
    貳、一、編號(一)、１所示，見警卷第400 頁），可知，證人
    廖文明該次所購毒品甲基安非他命數量僅有半錢。如依證人
    廖文明於本院前開所證甲基安非他命1錢之價格為1萬元計算
    ，半錢甲基安非他命之行情價應僅須5000元；縱如被告楊富
    雄於原審供稱: 該次證人廖文明係買4分之1(錢)甲基安非他
    命及8分之1(錢)海洛因(見原審卷(一)第97頁)，然依證人廖文
    明於本院所證: 甲基安非他命1錢1萬元；海洛因8分之1錢約
    3000元等語(見本院卷(二)第152頁反面至第153頁反面)計算。
    則合計4分之1錢甲基安非他命及8分之1錢海洛因之價額，應
    僅約5500元，何以證人廖文明竟要以高於行情價近7000元價
    格，向被告楊富雄合買而分取前開而已？況觀諸前開證人廖
    文明與共同被告沈英智之通話內容，證人廖文明乃直接向共
    同被告沈英智詢問毒品價格，而共同被告沈英智亦逕報價告
    以: 如果是你，跟你拿的同樣價錢等語，顯見共同被告沈英
    智對於被告楊富雄隨後於當日交付毒品甲基安非他命予廖文
    明之價格，雙方已約定成俗，而無再向他人訪價之必要，由
    此益徵被告楊富雄有從中賺取買賣毒品價差約1 千餘元之情
    甚明。
  (6)再者，被告楊富雄於98年10月29日偵訊時，原否認與證人廖
    文明有因毒品而往來之情(見98偵5378號卷第13頁)。其嗣於
    98年12月1 日偵訊後乃至於原審及本院雖坦承有幫證人廖文
    明調取毒品之情，惟:觀諸被告楊富雄於原審供稱:「廖文明
    到邱世民住處拿到電話簿，打給紅豆(沈英智)，沈英智再打
    電話給我，我才幫廖文明調(毒品)。...98年7月19日，我【
    幫廖文明毒品海洛因8分之1(錢)、(甲基)安非他命4分之1(
    錢)】，二種毒品都有，總共7000 元，廖文明跟藥頭『阿瑞
    』也很近。【我是在汽車旅館拿藥給廖文明，收錢後再拿到
    樓下把錢給藥頭『阿瑞』】(本來叫『阿國』)。廖文明是跟
    我合資買的，我們分完後，廖文明就走了」、「98年7 月19
    日，沈英智出1千元，廖文明出7千元，我出3千元，合起來1
    萬元。我出3千元部分，有1千元是沈英智出的，2 千元是我
    出的。我拿1萬元跟『阿瑞』買毒品，把其中7千元部分毒品
    (甲基安非他命與海洛因各半) 交給廖文明；剩餘3千元毒品
    部分，【1千元甲基安非他命、2千元海洛因，我與沈英智一
    起施用】。」、「我那時(98年7 月19日)跟廖文明一起合資
    買完毒品分開後，我在加州(汽車旅館)那邊施用，當時廖文
    明回去了」、「我是在收廖文明7千元後，才下去跟藥頭拿(
    毒品)，我跟藥頭買4分之1錢甲基安非他命，4分之1 海洛因
    ，花費1 萬元。那次藥頭沒有把毒品分清楚，【我把全部甲
    基安他命都給廖文明】，就是起訴書說不足半錢的全部給他
    ，還有海洛因，海洛因我出3 千元比較少。我跟沈英智在汽
    車旅館施用毒品，廖文明有看見我們在施用毒品」等語 (見
    原審卷(一)第96至98頁，原審卷(二)第169至第170頁反面，原審
    卷(五)第161頁，原審卷(六)第79至80頁反面)，就幫廖文明調
    取之毒品甲基安非他命數量為4分之1錢或半錢(2分之1錢)？
    被告楊富雄係先拿毒品給廖文明再收錢，還是先收錢再拿
    毒品？被告楊富雄與沈英智出資3 千所買毒品是否包括甲
    基安非他命等節，前後顯然矛盾。且被告楊富雄前開供稱以
    1萬向藥頭買4分之1錢甲基安非他命及4分之1 海洛因之價格
    ，與證人廖文明於本院證稱: 98年7月19日只買安非他命1錢
    1萬元等語(見本院卷(二)第148頁反面)，亦顯然不符。
  (7)又被告楊富雄前開所供，不僅自相矛盾，且核與同案被告沈
    英智於偵訊及原審均明確供稱:「98年7月19日晚上，... 由
    楊富雄與廖文明進行甲基安他命之交易。我有看見是楊富雄
    將甲基安非他命賣給廖文明，價錢是7 千元」、「是楊富雄
    賣毒品給廖文明的」、「(98年)7 月19日到汽車旅館時，楊
    富雄身上就有帶毒品，他要給廖文明的毒品是從楊富雄身上
    拿出來的」等語(見98偵5378號卷第307至309頁，98聲羈323
    號卷第13頁反面，原審卷(六)第90頁) ，而未曾提及其有與被
    告楊富雄、廖文明共同出資購買毒品之情；及證人廖文明於
    偵訊僅證稱:「98年7 月19日以7千元向楊富雄買不足半錢之
    安非他命」等語(見98偵5378號卷第275至276頁)，亦未提及
    與被告楊富雄合資購買毒品之情；以及證人廖文明於原審及
    本院分別證稱: 「楊富雄後來帶包毒品上來，已經分裝成二
    部分，他說1包是他的，1包是我的，我拿到那包後，有在場
    施用」、「(98年7月19日)這次只買甲基安非他命，我出6、
    7千元，楊富雄說他朋友要1萬元才賣，所以他出3千或4千元
    ，我忘記了。該次甲基安非他命1錢1萬元」、「我不認識藥
    頭」等語 (見原審卷(六)第129頁，本院卷(二)第150頁反面、第
    153頁、第154頁反面) ，核被告楊富雄前開所供與同案被告
    沈英智、證人廖文明前開所證，就彼三人究有無合資購買毒
    品？證人廖文明當日所買毒品之種類、數量為何？證人廖文
    明買完毒品即先行離開或有在現場施用？證人廖文明是否認
    識藥頭「阿瑞」等節，無一相符。顯見被告楊富雄於偵審及
    證人廖文明於原審及本院供證彼二人於98年7 月19日是合資
    購毒云云，顯係卸責迴護之詞，自不能採。
  (8)至被告楊富雄及證人廖文明於本院雖均稱證人王博文即綽號
    藥頭之「阿瑞」云云 (見本院卷(二)第63、147頁)。惟被告楊
    富雄及證人廖文明於警詢、偵訊、原審之前，均未提及藥頭
    之名為王博文。且被告楊富雄於偵訊及原審供稱: 「藥頭以
    前叫『柏樹』，後來叫『阿國』，最近叫『阿瑞』，他賣 (
    毒品) 給廖文明很多，每日最少有10萬元以上，名字我不知
    道」、「廖文明跟阿瑞很近」等語(見98偵5378號卷第317頁
    )，亦與證人廖文明證稱:「我不認識藥頭」、「我有向楊富
    雄要『阿瑞』電話，但楊富雄說『阿瑞』不給我電話，...
    98年7 月22日最後一次與楊富雄一起向『阿瑞』買毒品後，
    我才有『阿瑞』的電話，是在阿進(劉幸進)家調解時認識的
    」等語(見原審卷(六)第142頁，本院卷(二)第154頁反面)，有所
    出入，已難採信。況證人廖文明於原審及本院均證稱98年7
    月19日當次購毒時，並未看見藥頭『阿瑞』本人 (見原審卷
    (六)第128頁，本院卷(二)第146頁) 。且證人廖文明本次購買毒
    品均係與被告楊富雄接洽交易，並未直接接觸或看見提供毒
    品予被告楊富雄之人，是縱證人王博文果為提供毒品予楊富
    雄之藥頭，亦係被告楊富雄與其毒品來源間之買賣毒品問題
    ，並不影響證人廖文明與被告楊富雄間所存在成立之毒品買
    賣關係。況證人王博文嗣於本院作證時，已否認有販賣毒品
    予被告楊富雄及證人廖文明，及否認其綽號為『阿國』、『
    阿瑞』、『柏樹』等情(見本院卷(二)第144 頁正反面)。是以
    ，尚不能僅憑被告楊富雄及證人廖文明指稱證人王博文為綽
    號「阿瑞」之人，即認被告楊富雄與證人廖文明於98年7 月
    19日有合資向證人王博文購買毒品之事實。
  (9)此外，被告楊富雄雖於原審及本院曾稱: 「廖文明這一次整
    個戲」、「廖文明根本就是賣最大」、「是廖文明提供毒品
    給我們吸用，之後警察才來逮捕我們，我懷疑廖文明是線民
    」云云(見98聲羈292號卷第8頁，本院卷(二)第29頁)。然倘證
    人廖文明果自有購買毒品之管道，甚至還提供毒品予被告楊
    富雄施用，則其何須透過同案被告沈英智之介紹，向被告楊
    富雄拿取毒品？又倘證人廖文明果有誘陷被告楊富雄入罪之
    情，則其何以於原審及本院作證時，附和被告楊富雄所辯，
    即翻異其警偵所供係向被告楊富雄購買毒品之語，而改稱係
    與被告楊富雄合資購買毒品。況被告楊富雄倘素無從事販賣
    毒品之行為，同案被告沈英智於接獲證人廖文明表示欲購買
    毒品時，又豈會旋即介紹聯繫被告楊富雄前往上開汽車旅館
    與證人廖文明交易毒品？故被告楊富雄辯稱係遭廖文明誘陷
    而合資購買毒品云云，顯然悖於常理，自不足採。
  (二)關於被告楊富雄犯如事實一(二)所示於98年7 月21日與被告沈
    英智共同販賣第一、二毒品予廖文明犯行部分:
  1.查被告楊富雄於98年7月21日6時42分、12時2分、57分、13
    時3分許，持用門號0000000000號行動電話，與持用門號000
    0000000 號行動電話之證人廖文明聯絡，二人相約至彰化中
    山路麥當勞旁之停車場見面，證人廖文明先交付6000元予被
    告楊富雄，彼二人復相約另至彰化交流道交付毒品，稍後被
    告楊富雄即與被告沈英智一同駕車前往交流道附近之某加油
    站，向真實姓名、年籍不詳綽號「阿瑞」之人拿取毒品後，
    再一同前往彰化交流道，由被告沈英智將包裹毒品之衛生紙
    朝證人廖文明所搭乘之車輛車窗丟擲，惟上開衛生紙有部分
    掉落在地上，致證人廖文明未取得全部之毒品，遂撥打電話
    向被告楊富雄抱怨並無海洛因，被告楊富雄當場向被告沈英
    智詢問是否未將第一級毒品海洛因交給證人廖文明，被告沈
    英智隨即以門號0000000000號行動電話，撥打證人廖文明上
    開行動電話，向證人廖文明表示要去現場看有沒有掉落，被
    告沈英智再於同日17時44分許以上開行動電話，向證人廖文
    明表示地上有衛生紙，被告楊富雄則將行動電話接過後表示
    已自地上撿起衛生紙等語，隨後被告楊富雄再將上開第一級
    毒品海洛因交付予證人廖文明等情，業據被告楊富雄、沈英
    智坦承不諱，及於本院審理中以證人身份證述明確（原審卷
    (六)第76頁正面、反面、第81頁反面至第82頁反面、第101 頁
    反面、第102頁正面、第105頁反面及第111 頁正面）；核與
    證人廖文明於警詢、偵訊及原審審理中之證述相符（98偵53
    78號卷第109、111、112、276頁；原審卷(六)第130 頁正面至
    第131頁反面、第136頁正面至反面、第138頁正面、第147頁
    反面至第149頁反面）；並有被告楊富雄所持用之門號00000
    00000 號行動電話、被告沈英智所持用之門號0000000000號
    行動電話，與證人廖文明所持用之門號0000000000號行動電
    話間之通訊監察譯文（詳如附表貳、一、編號(二)所示，見警
    卷第401至404頁）在卷可稽，此部分之事實均堪認定。
  2.證人廖文明雖於98年11月13日偵訊及原審審理證稱：98年7
    月21日白天這次，在麥當勞那邊先拿到甲基安非他命云云（
    見98偵5378號卷第276頁，原審卷(六)第131頁反面、第139 頁
    正面、第147 頁正面）；被告楊富雄亦於原審審理中證稱：
    伊在麥當勞餐廳先把證人廖文明買的3000元甲基安非他命給
    證人廖文明云云（見原審卷(六)第76頁正面、第83頁正面）；
    被告沈英智亦於本院審理中證稱：伊在彰化中山路麥當勞與
    被告楊富雄見面時，被告楊富雄與證人廖文明甲基安非他命
    已交易完成云云（見原審卷(六)第105頁反面）。惟查:
  (1)證人廖文明於98年10月29日於警詢中已明確證稱：「98年7
    月21日17時44分許之通訊監察譯文（即附表貳、一、編號(二)
    、７），是『阿雄』（指被告楊富雄）分別把海洛因及甲基
    安非他命用衛生紙包起來，沒有捲好，以至於被告沈英智將
    毒品給伊時，不小心把衛生紙包好的海洛因掉在地上，被告
    楊富雄及沈英智又回到交易現場找回海洛因，並打電話給伊
    ，叫伊回去拿這1 小包海洛因；本次毒品交易是先在彰化中
    山路麥當勞停車場內將錢先交給被告楊富雄，雙方約在彰化
    交流道下路旁交貨，大約過10幾分後，被告楊富雄及沈英智
    至彰化交流道下路旁，由被告沈英智將海洛因及甲基安非他
    命交給伊」等語（98偵5378號卷第109、113頁），
  (2)且觀諸被告楊富雄、沈英智與證人廖文明當日如下之通話內
    容:
  證人廖文明於被告沈英智丟擲衛生紙後，於17時36分許，持
    門號0000000000號行動電話，撥打被告楊富雄所持用之門號
    0000000000號行動電話之通訊監察譯文內容：
    「Ａ（即證人廖文明，下同）：沒關係，抱歉，我跟你說一
          句話，裡面沒有『軟的』，他也不給我就對了。
      Ｂ（即被告楊富雄，下同）：阿。
      Ａ：差3、4仟元，沒有『軟的』呢。
      Ｂ：你現在說對不對阿，你等一下。
      Ａ：真的阿，我打開，全部打開看，沒有阿。
      Ｂ：等一下（Ｂ問旁邊的人：你『軟的』沒有拿給人家喔
          ）。」等語（即附表貳、一、編號(二)、５，見警卷第
          405頁）。
    顯見被告沈英智所丟擲之衛生紙，除了包裹「軟仔」（指第
    一級毒品海洛因）外，尚有包裹其他毒品。
  嗣被告沈英智旋於同日17時37分許，持用門號0000000000號
    行動電話，撥打證人廖文明所持用之上開行動電話之通訊監
    察譯文內容：
    「Ｂ（指被告沈英智，下同）：你衛生紙拿去那裡？
      Ａ（指證人廖文明，下同）：在這裡啦，我看都沒有啦。
      Ｂ：我全部都拿給你。
      Ａ：什麼啦。
      Ｂ：全部都包在那裡給你的。
      Ａ：我跟你說，打開，都沒有。
      Ｂ：跟你說包在一起。」等語（即附表貳、一、(二)、６
          ，見警卷第401至402頁）。
    顯見證人廖文明有拿到被告沈英智所丟擲之衛生紙，但該衛
    生紙內並無第一級毒品海洛因。
  被告沈英智復於同日17時44分許，再持上開行動電話，撥打
    證人廖文明所持上開行動電話之通訊監聽譯文內容：
    「Ｂ（指被告沈英智，下同）：你把衛生紙丟出來外面喔，
          你還跟我說沒有。
      Ａ（指證人廖文明，下同）：在我手上。
      Ｂ：在你手上，你自己來看，衛生紙是你的，丟出來外面
          ，我現在來這裡找。
      Ａ：『姐仔』我跟你說一句話。…我在這裡，用衛生紙包
          著，放在我面前。…
      Ｃ（指被告楊富雄，下同）：我現在來，從地上撿起來，
          我想說，我捲一捲。
      Ａ：我怎麼會丟在外面，大仔，應該是掉下去，因為姐阿
          用衛生紙包給我。
      Ｃ：我捲2 個，你現在另外1個，因為我沒有將2個捲好，
          結果丟著，我到現場地上撿起來，喔。」等語（即附
          表貳、一、編號(二)、7.，見警卷第402至403頁）。
  (3)由上可知，被告楊富雄於前開時地，應係先將毒品分別以衛
    生紙包裹成2 捲，其中1捲為海洛因，1捲為其他毒品，再交
    由被告沈英智往證人廖文明之車廂丟擲，惟其中包裹第一級
    毒品海洛因（即軟仔）之衛生紙，未丟擲入廖文明車內而掉
    落地上。再者，依證人廖文明既係交付被告楊富雄6000元，
    欲購買第一級毒品海洛因及第二級毒品甲基安非他命，而被
    告楊富雄亦將毒品分別以衛生紙包裹成2 捲，交由被告沈英
    智往證人廖文明之車廂中丟擲，惟其中包裹第一級毒品海洛
    因之衛生紙未丟擲入車內，另1 捲衛生紙則有丟擲入車廂之
    情，可知另1 捲衛生紙所包裹之物品應為第二級毒品甲基安
    非他命為是。從而，證人廖文明於98年10月29日警詢證稱被
    告楊富雄與沈英智係在彰化交流道下路旁，由被告沈英智將
    海洛因及甲基安非他命交給伊之證述，應較可信。至證人廖
    文明嗣於偵訊及原審，及被告楊富雄前開所辯: 被告楊富雄
    係先在彰化中山路麥當勞處交付甲基安非他命予證人廖文明
    云云，核與上開通訊監察譯文內容不符，自不能採。
  (4)證人廖文明雖於本院復證稱:「(98年7月21日)那天我拜託被
    告楊富雄說我要買毒品，後來被告楊富雄叫我在麥當勞等，
    我們就在那邊等他朋友過來，過一會兒，我向被告楊富雄說
    我的錢不夠，我打電話叫我朋友拿3000元來，是何人拿藥 (
    指毒品) 來我不知道，我人在車上，因為是被告楊富雄去拿
    毒品進來的，對方拿的毒品數量不足。當日被告楊富雄有出
    錢。送藥來的朋友，我看到在庭證人王博文和他女朋友一起
    來。楊富雄先在停車場交給我安非他命。當天我還要買海洛
    因，楊富雄說他朋友沒有海洛因，還要去(別處)拿，叫我們
    在那邊等。所以之後楊富雄才說約在交流道等。」、「98年
    7 月21日在交流道等，毒品是沈英智拿給我的，麥當勞那次
    我出3000元，這次安非他命是我向楊富雄拿的，楊富雄說海
    洛因要等一下，他要向他朋友拿」、「丟衛生紙那次，我出
    3000元。楊富雄出多少錢我不知道。【這次我直接把錢拿給
    王博文的女朋友】。安非他命3000元約4分之1錢，海洛因買
    3000元大約8分之1錢」等語(見本院卷(二)第146頁反面至第15
    3頁反面)。惟證人廖文明此部分所證，不僅與其於警詢、偵
    訊證稱: 該次係被告楊富雄主動以電話詢問證人廖文明是否
    要買毒品，雙方才相約至麥當勞停車場見面交錢，嗣再相約
    至彰化交流道下交貨(毒品)，並由被告楊富雄、沈英智與證
    人廖文明直接交易毒品之情不符 (見警卷第49至50、53至54
    頁，98偵5378號卷第171、276頁)，且與其於原審證稱:「98
    年7 月21日我有跟楊富雄在彰化市○○路的麥當勞停車場見
    面，這次見面也是要買毒品甲基安非他命及海洛因，金額忘
    記了。... 這次我不夠錢，我叫朋友『阿凱』送錢來，還是
    不夠，【我錢交給『阿瑞』】 (後改稱分二次給，第一次交
    給『阿瑞』女友，第二次交給阿瑞) ，甲基安非他命是阿瑞
    直接給我的，海洛因係在交流道時，沈英智丟的...。98年7
    月21日，我至少給6 千元，先拿到甲基安非他命，【錢交給
    楊富雄】，我等楊富雄朋友來，才把錢交給楊富雄，楊富雄
    將錢交給他朋友(阿瑞)，再把甲基安非他命給我。楊富雄先
    交3 千元甲基安非他命給我，後來晚上去交流道，沈英智丟
    海洛因到我車上」等語 (見原審卷(六)第130至131、138至139
    、148至149頁) ，就其於原審及本院就該次毒品價款，究係
    交給被告楊富雄或「阿瑞」，前後反覆不一。且其於本院先
    稱: 因其坐在車上，所以不知道何人拿毒品來；後又稱有看
    到王博文及其女友一起送毒品前來。且經檢察官於原審詰問
    證人廖文明當日「阿瑞」開什麼車來？證人廖文明先稱: 銀
    灰色；後又改稱:沒有印象，好像深藍色云云(見原審卷(六)第
    138頁反面、第140 頁)，足見證人廖文明於原審及本院所證
    ，有諸多瑕疵破綻，顯屬虛造之詞，不能採信。
  3.被告楊富雄雖辯稱此次係與證人廖文明合資向「阿瑞」購買
    第一級毒品海洛因及第二級毒品甲基安非他命，並非伊販賣
    予證人廖文明云云。惟查:
  (1)按販賣毒品者之規模，本隨毒品現貨之數量、貨源充足與否
    等情事有大小之別（即所謂之大盤、中盤、小盤），是倘非
    直接與製造或輸入毒品之對象有直接交易之大盤毒梟，一般
    中、小盤之販毒者或有定期補添貨源、或就自己施用之毒品
    以較大量購入後兼營販賣者，所在多有，故販毒之人於接獲
    洽購毒品者之來電後，因手頭無現貨可供立即出售，乃向上
    手購入後再以差價出售者，與刑事實務所常見之交易模式尚
    無違背。而託人代購毒品者，通常係苦無穩定或熟識之貨源
    ，否則委託人大可直接向賣方購買，又豈有委請他人代購而
    遭重複剝削利潤之理？而依被告楊富雄與證人廖文明間上開
    行動電話於98年7月21日6時42分許之通訊監察譯文內容，被
    告楊富雄係主動撥打電話詢問證人廖文明：「你今天有要來
    『吃飯』，來彰化」等語，證人廖文明亦回覆以：「我要跟
    你報告一條賺錢的錢路」等語，並未見有任何請託調取毒品
    之對話，足見被告楊富雄對於欲販賣毒品予證人廖文明之態
    度，與單純基於幫助他人施用毒品而受託代為仲介藥頭者，
    乃全然處於被動之立場有別，已有可疑。
  (2)且由證人廖文明於原審審理時證稱：「伊知道有『阿瑞』這
    個人，伊有向被告楊富雄要電話，但被告楊富雄說『阿瑞』
    不給伊電話，所以找『阿瑞』一定要透過被告楊富雄；是『
    阿瑞』不把電話給伊」等語以觀（見原審卷(六)第142 頁正面
    ），顯然證人廖文明並無管道直接與「阿瑞」聯繫接觸，則
    證人廖文明該次洽購毒品之對象本即為被告楊富雄，縱被告
    楊富雄因手上無毒品現貨而須另向他人調取毒品，乃屬被告
    楊富雄與毒品上游間之交易行為，並無礙其將所調毒品轉售
    予證人廖文明事實之認定。參以證人廖文明於原審對於檢察
    官詰問有關被告楊富雄在彰化中山路麥當勞出多少錢、是否
    手上還有其他毒品等問題，均答以: 「不知道」等語（見原
    審卷(六)第139 頁正反），顯見其對於被告楊富雄究出資多少
    ？有無從中牟利之情，全然無知，衡其原委，無非因證人廖
    文明認知該次洽購毒品之對象自始即為被告楊富雄，故對於
    被告楊富雄究另向藥頭購買多少毒品及其售價等情，毫不在
    意。益徵被告楊富雄與證人廖文明間，應係分別為賣家及買
    家關係，而非「受託代購」或「合資購買」之合作模式。被
    告楊富雄辯稱其係與廖文明合資購毒云云，顯不足採。
  (3)況共同被告沈英智於偵訊及原審始終供稱:98年7月31日係被
    告楊富雄與證人廖文明先在麥當勞交易甲基安非他命，她後
    來才和被告楊富雄一同到彰化交流道，將包有毒品之衛生紙
    丟向證人廖文明座車等語，從未提及由綽號「阿瑞」之人提
    供毒品予證人廖文明，並由「阿瑞」或其女友向證人廖文明
    收取款項，及被告楊富雄與證人廖文明有合資向他人購毒之
    情(詳見98偵5378號卷第308至309頁，98聲羈323號卷第14頁
    ，原審卷(二)第58頁，原審卷(六)第100至102 頁)。且證人王博
    文於本院亦否認其為綽號「阿瑞」之藥頭及有販售毒品予被
    告楊富雄及證人廖文明之情 (詳見本院卷(二)第144頁正反面)
    。
  (4)綜上所述，被告楊富雄辯稱其係與廖文明合資購毒云云，不
    僅與同案被告沈英智於偵審、證人廖文明於警偵所證矛盾，
    且與前開監聽譯文內容不符，顯係事後畏罪卸責之詞，諉無
    足採。而證人廖文明嗣於原審及本院附和被告楊富雄所辯，
    證稱其有與被告楊富雄合資購買毒品云云，亦有重大瑕疵，
    亦不足採信。
  (三)關於被告楊富雄犯如事實一(三)所示於98年7 月22日單獨販賣
    第二毒品予廖文明犯行部分:
  1.被告楊富雄有於98年7月22日凌晨0時48分前某時許，與證人
    廖文明相約在「秀傳醫院」旁之麥當勞見面，並於同日稍後
    ，在該處由被告楊富雄向證人廖文明收取現金10000 元，被
    告楊富雄並聯絡真實姓名、年籍不詳綽號「阿瑞」之成年男
    子攜帶第二級毒品甲基安非他命前來，而於該處交付重量約
    3.2 公克之第二級毒品甲基安非他命予證人廖文明。而證人
    廖文明於取得上開毒品後，先於同日凌晨0 時48分許，持門
    號0000000000號行動電話，撥打被告楊富雄所持用之門號00
    00000000號行動電話，向被告楊富雄反應毒品應該要倒在一
    起，嗣經秤重後，證人廖文明發現僅重約3.2公克，不足1錢
    （約3.75公克），乃於同日凌晨1 時14分許，持用上開行動
    電話，撥打不知情之同案被告沈英智所持用之門號00000000
    00號行動電話，請同案被告沈英智代為向被告楊富雄反應「
    1錢才秤32」重量不足；復於同日凌晨1時25分、23時0分、7
    月23日19時26分許，持用上開行動電話向被告楊富雄反應重
    量不足要求被告楊富雄處理。被告楊富雄遂於98年7 月22日
    後不久，聯絡證人廖文明及「阿瑞」一同前往證人劉幸進家
    中協調上開毒品重量不足之情事等情，業據被告楊富雄坦承
    不諱，核與證人廖文明、沈英智於警詢、偵訊及原審審理中
    之證述及證人劉幸進於本院審理中之證述大致相符（98偵53
    78號卷第110、1 11、179、180、277、299 頁；原審卷(六)第
    10 9頁正面至第11 0頁正面、第119頁正面、第120頁正面、
    第132頁正面、反面、第140頁正面、第142 頁反面），並有
    被告楊富雄所持用之門號0000000000號行動電話、被告沈英
    智所持用之門號0000000000號行動電話，與證人廖文明所持
    用之門號0000000000號行動電話間之通訊監察譯文（詳如附
    表貳、一、編號(三)所示，警卷第403頁；原審卷(五)第156頁正
    面至第160 頁反面），前開事實均堪認定。至證人劉幸進雖
    於原審審理中證稱：被告楊富雄與證人廖文明及「阿瑞」至
    伊家中之日期為98年年底左右云云（原審卷(六)第126 頁正面
    ），惟被告楊富雄於98年10月30日已入法務部矯正署雲林看
    守所執行羈押，有被告楊富雄之臺灣高等法院在監在押全國
    紀錄表1份可按。且證人廖文明證稱：係在98年7月22日後不
    久等語，核與被告楊富雄供稱：差不多是98年8 月初時等語
    （原審卷(六)第127頁反面、第142頁反面）大致相符，故認被
    告楊富雄聯絡證人廖文明、「阿瑞」前往證人劉幸進家中協
    調之日期應為98年7月22日後某日，附此敘明。
  2.被告楊富雄及其辯護人雖以前詞置辯，惟查：
  (1)按聯絡毒品買賣、交付毒品、收取毒品買賣價金等行為，皆
    屬販賣毒品罪構成要件事實之一部，苟有參與其事，即係分
    擔實行犯罪行為，自應負販賣毒品罪責（最高法院97年台上
    字第1439號判決意旨參照），可知毒品交易時間、交易地點
    、金額數量之磋商，及毒品之實際交付收取現款，係構成販
    賣毒品海洛因罪之重要核心行為。而所謂代購（即調貨）行
    為是否構成販賣，自應視被告犯行過程中的基本特徵來加以
    判斷，若被告收集金錢後，直接將毒品交給金錢的提供者，
    阻斷了毒品施用者與毒品提供者的聯繫管道，藉以維持其本
    身毒品交易的適當規模，其行為仍具有以擴張毒品交易以維
    繫其毒品交易管道的特徵，應仍屬於毒品危害防制條例所規
    定的販賣行為。
  (2)證人廖文明固於原審及本院審理時分別改稱：「伊是拜託被
    告楊富雄幫伊買」（原審卷(六)第151頁正面）、「98年7月22
    日這次是我自己買的，我拜託被告楊富雄向他朋友『阿瑞』
    即王博文買毒品」(見本院卷(二)第146 頁反面)云云。惟證人
    廖文明於原審審理中，針對其與被告楊富雄間就調取毒品之
    價金如何交付乙節，結證稱：錢是拿給被告楊富雄等語（原
    審卷(六)第132 頁反面），且依證人廖文明之證述，被告楊富
    雄與證人廖文明於「秀傳醫院」旁之麥當勞餐廳見面後，被
    告楊富雄有向證人廖文明收取購買第二級毒品甲基安非他命
    之款項10000 元，並聯絡「阿瑞」攜帶毒品前來（原審卷(六)
    第132頁反面、第133頁正面），則藥頭「阿瑞」既已親自來
    到交易毒品現場，證人廖文明若係要向藥頭「阿瑞」購買毒
    品，當可直接向「阿瑞」購買即可，何需再透過被告楊富雄
    ？且證人廖文明於取得第二級毒品甲基安非他命後，係請不
    知情之同案被告沈英智代為向被告楊富雄反應毒品重量不足
    ，且隨後亦多次以電話向被告楊富雄反應上情，並要求被告
    楊富雄處理等情（詳見附表貳、一、編號(三)之通訊監察譯文
    所示）。再觀以被告楊富雄確實有聯絡證人廖文明及「阿瑞
    」於證人劉幸進家中談論上開毒品重量不足等情，足見證人
    廖文明均係與被告楊富雄聯繫後續毒品處理情形，與被告楊
    富雄之毒品上手「阿瑞」間，於「在證人劉幸進家中談論毒
    品重量不足之情事前」，並無以電話或見面交易等直接聯絡
    。
  (3)另證人廖文明當時並無法直接與「阿瑞」聯繫接觸，既如前
    述(詳見理由貳、二、(二)、3.(2)所述)。故縱證人廖文明知悉
    被告楊富雄須再向他人調取毒品甲基安非他命，然證人廖文
    明既均係與被告楊富雄見面交易毒品甲基安非他命，則被告
    楊富雄之貨源為何、上手何人、及其如何調貨，應僅係被告
    楊富雄向上手提供者調取毒品以遂其販賣毒品營利之目的，
    均無礙於被告楊富雄為出面與證人廖文明從事第二級毒品甲
    基安非他命買賣交易之人，自與被告楊富雄應負販賣毒品罪
    責無涉，蓋一般毒品販賣者，除非自身即為毒品大盤，否則
    於存貨不足時向其上手調貨後再賣予他人，實屬常態，被告
    楊富雄並無從因此卸免其販賣毒品罪責，即難據此為對被告
    楊富雄有利之認定。辯護人辯稱：依如附表貳、一、編號(三)
    、１、３至５之通訊監察譯文內容，可知被告楊富雄並非販
    賣毒品云云，容有誤會。
  (4)又證人劉幸進雖於原審審理中證稱：「被告楊富雄與證人廖
    文明、『阿瑞』到伊家協調毒品事宜時，伊在旁邊聽，聽起
    來情形就是被告楊富雄與『黑人』（即證人廖文明）合資跟
    『阿瑞』買。伊聽到『黑人』說有與被告楊富雄合資出錢買
    藥（指毒品）。在現場聽到被告楊富雄跟『黑人』講合資部
    分，二個都有講到云云（原審卷(六)第120頁反面、第122頁正
    面）；惟證人劉幸進於原審另證稱：「伊係私底下聽被告楊
    富雄講過跟『黑仔』（即證人廖文明）二人有合資下去買。
    伊只有聽到被告楊富雄講合資部分，證人廖文明部分伊沒有
    聽到」等語（見原審卷第120頁正面、第122頁反面）。按證
    人劉幸進就證人廖文明當場是否有提到係與被告楊富雄合資
    購買毒品之情形，證述已有所歧異。且證人劉幸進前開所證
    ，核與證人廖文明於原審審理證稱：「伊在『阿進』（即證
    人劉幸進）家講毒品不夠的事，沒有講到與被告楊富雄一起
    出錢買毒品之過程，伊只針對伊不夠的部分補給伊而已」等
    語（原審卷(六)第151 頁正面），亦有出入。況依證人廖文明
    嗣於本院證稱:98年7月22日僅其個人購買毒品，該次伊並未
    與被告楊富雄合資購買毒品(見本院卷(二)第147 頁反面)。另
    證人王博文於本院則證稱: 「楊富雄和廖文明沒有向我買過
    毒品。我有跟楊富雄、廖文明一起吸食毒品。如果楊富雄臨
    時沒有毒品，不會向我調。我本身一、二級毒品都有吸食。
    我沒有叫過『阿國』、『阿瑞』、『柏樹』的綽號。我不認
    識劉幸進。也沒有和被告楊富雄、證人廖文明三人一起出去
    到人家家裡去談事情。沒有印象我有用過0000000000、0000
    000000這2 支門號的手機。我知道廖文明有吸毒。我不知道
    廖文明和被告楊富雄之間的關係。他們二人之間有無共同吸
    用毒品、合資買賣毒品我不知道。(被告楊富雄問:我們是否
    有因毒品糾紛，我、你和你女朋友到阿進的家去調解？) 那
    時候是去拿藥而已。」等語(見本院卷(二)第144反面至第145
    頁反面) 。是依證人劉幸進及廖文明前開證述以觀，證人廖
    文明於證人劉幸進家中與被告楊富雄、「阿瑞」協調毒品重
    量不足情事時，並未提及伊是否有與被告楊富雄一同合資購
    買毒品，證人劉幸進上開關於有聽到證人廖文明為上開陳述
    之證述，顯係迴護被告楊富雄之詞，不足採信。
  3.另起訴書犯罪事實一、(八)、3.部分，雖記載被告楊富雄販賣
    予證人廖文明之毒品為第一級毒品海洛因云云，惟承前壹、
    一、(三)、３所述，上開起訴書犯罪事實欄一、(八)、3.就毒品
    種類應係將「（甲基）安非他命」【明顯誤載】為「海洛因
    」，此部分應予更正。
  (四)參諸我國查緝販賣毒品海洛因、甲基安非他命執行甚嚴，對
    於販賣上開毒品者皆科以重刑，又販賣上開毒品既係違法行
    為，當非可公然為之，亦無公定價格，容易分裝並增減份量
    ，而每次買賣之價量，可能隨時依雙方關係之深淺、資力、
    需求量及對行情之認知、來源是否充裕、查緝是否嚴謹、購
    買者被查獲時供述購買對象之可能風險之評估等情形，而異
    其標準，非可一概而論；販賣之利得，除被告坦承犯行或價
    量俱臻明確外，委難察得實情，販賣之人從價差或量差中牟
    利之方式雖異，其意圖營利之販賣行為則同一。查本件被告
    楊富雄販賣毒品犯行，雖因被告楊富雄矢口否認犯行而無法
    確認其原取得毒品之確實重量、純度及價格，且因未當場查
    獲販毒事實，又時隔久遠，而無從察知其販賣毒品之確實數
    量及純度，致無從準確計算得知其販售毒品海洛因及甲基安
    非他命所獲利潤之金額，惟毒品危害防制條例所處罰之「販
    賣」毒品罪，所著重者為在主觀上有藉以牟利之惡性，及對
    毒品之擴散具有較轉讓行為更嚴重之危害性，被告「營利」
    之意圖係從客觀之社會環境、情況及證人、物證等資料，依
    據證據法則綜合研判認定；衡諸毒品海洛因及甲基安非他命
    量微價高，且依一般社會通念以觀，販賣行為在通常情形下
    均以牟利為其主要誘因及目的，從而，舉凡其有償交易，除
    足反證其確另基於某種非圖利本意之關係外，通常尚難因無
    法查悉其販入價額作為是否高價賣出之比較，諉無營利之意
    思，阻卻販賣犯行追訴。查本件被告楊富雄確有販賣海洛因
    及甲基安非他命予證人廖文明等情，業據本院認定如前，參
    以我國政府一再宣示反毒決心，施用、販賣毒品均屬違法行
    為，此為國人共識，且不論是先前之肅清煙毒條例及現行毒
    品危害防制條例對販毒行為均設極重刑罰之明文，是以販賣
    者苟非意圖販賣營利，一般人焉有可能甘冒重刑而頻頻提供
    海洛因及甲基安非他命予他人施用。加以本院審酌被告楊富
    雄與購毒者廖文明係於98年7 月19日聯繫購毒事宜時方認識
    ，同案被告沈英智與購毒者廖文明間係因施用毒品而認識，
    被告楊富雄與購毒者廖文明間並無特別之親屬情誼，或親故
    至交，且上開購毒者廖文明亦證述其向被告楊富雄購買毒品
    海洛因及甲基安非他命時，有約定須交付特定數額之金錢為
    代價，屬有償之行為，被告楊富雄於行為時（即犯罪事實欄
    一、(一)至(三)部分）已是40歲之成年人，渠等對於販賣毒品之
    重刑知之甚詳，如無相當利潤可圖，豈有甘冒遭受重刑處罰
    之風險，而提供第一級毒品海洛因及第二級毒品甲基安非他
    命予廖文明施用之理。是以，本院認為被告楊富雄於販賣上
    開第一級毒品海洛因及第二級毒品甲基安非他命予廖文明之
    際，其主觀上顯均係基於販賣營利之意圖而為毒品海洛因、
    甲基安非他命交付行為灼明。
  (五)又被告楊富雄所犯此部分之犯行，被告楊富雄、同案被告沈
    英智及證人廖文明於歷次陳述中，雖均稱被告楊富雄販賣「
    安非他命」，惟參酌安非他命在國內取得不易，施用情形較
    少，此有法務部調查局93年5月4日科壹字第09362413980 號
    函可憑（載於法官辦理刑事案件參考手冊(一)第168 頁），堪
    認被告楊富雄所持用、販賣予證人廖文明之第二級毒品，應
    為「甲基安非他命」，而非「安非他命」，而被告楊富雄、
    同案被告沈英智及證人廖文明歷次陳述所稱之「安非他命」
    ，實係「甲基安非他命」，應可認定，公訴意旨認被告楊富
    雄、沈英智所販賣予證人廖文明之第二級毒品為安非他命云
    云，應予更正。
  (六)綜上所述，被告楊富雄上開犯罪事實欄一、(一)至(三)之犯行，
    事證明確，均堪認定，應分別依法論科。被告楊富雄及其辯
    護人雖於本院準備程序聲請再傳訊證人廖文明、沈英智及吳
    家和、陳金忠等人(見本院卷(二)第29頁反面、第30頁反面)。
    惟其中證人廖文明、沈英智二人之聲請待證事項，即被告楊
    富雄及證人廖文明間是否為合資購買毒品乙節，業經彼二人
    先後於警詢、偵訊及原審以證人身分交互詰問在卷，被告楊
    富雄及其辯護人並未提出新的待證事項，依刑事訴訟法第16
    3條之2第2項第3款、第196 條規定，自無再傳訊證人廖文明
    、沈英智二人之必要。另被告楊富雄聲請傳訊證人吳家和、
    陳金忠之理由為，該二人曾向證人廖文明購買毒品，而知悉
    證人廖文明與藥頭「阿瑞」間因買賣毒品之糾紛及調解等事
    ，然此與本案被告楊富雄販賣毒品予證人廖文明之犯罪事實
    ，並無關連，揆諸刑事訴訟法第163條之2第2項第2款規定，
    亦認無傳訊之必要，併此敘明。
參、被告沈英智(即事實二)部分：
一、訊據被告沈英智固坦承因廖文明欲購買毒品而介紹廖文明與
    被告楊富雄認識，且有於98年7 月21日在彰化交流道將包裹
    海洛因之衛生紙朝廖文明車輛之車廂丟擲等情，惟矢口否認
    有與被告楊富雄共同於98年7 月21日販賣第一級毒品海洛因
    及第二級毒品甲基安非他命予廖文明之犯行（見原審卷(二)第
    51頁正面至第52頁反面）。
  (一)被告沈英智於本院並辯稱: 我在原審承認有丟東西給廖文明
    ，那包東西本來應該是海洛因，可是廖文明說他沒有撿到，
    我只是幫楊富雄把東西丟給廖文明，我不知道這樣就構成販
    賣第一級毒品罪名云云(見本院卷(二)第27頁)。
  (二)其辯護人則於原審及本院略以：(1)依證人楊富雄、廖文明於
    法院審理時之證述可知，廖文明是要拜託楊富雄向朋友購買
    毒品一起施用；楊富雄與廖文明在討論要向朋友購買毒品之
    過程，包括要購買之毒品種類、品質、數量、金額，購買之
    方式等等，被告沈英智完全沒有參與，更沒有與楊富雄一起
    販賣毒品予廖文明之行為及事實。(2)98年7 月21日楊富雄與
    廖文明在彰化要去買毒品之事，被告沈英智並不知情，也沒
    有參與。只是後來去找楊富雄時，坐楊富雄之車子，由楊富
    雄載去彰化交流道時，聽楊富雄的話，幫他把用衛生紙包的
    東西由車窗丟給廖文明而已。楊富雄為何要如此做，被告沈
    英智並不知情，也不清楚楊富雄與廖文明間有關毒品之買賣
    情形，更無參與楊富雄與廖文明向人購買毒品之過程，也沒
    有販賣毒品之行為。(3)被告楊富雄既已否認有販賣毒品予廖
    文明之犯意，又將如何與只是湊巧當時在場之被告沈英智間
    有販賣毒品之犯意聯絡？又將如何為販賣毒品行為之分擔？
    起訴書起訴被告沈英智與楊富雄共同販賣毒品予廖文明，(4)
    被告沈英智亦無幫助楊富雄販賣毒品之犯意。(5)依證人廖文
    明及被告楊富雄所供，彼二人是合資購買毒品，被告沈英智
    自無共同販賣毒品予廖文明可言。且證人廖文明與被告楊富
    雄已談妥及交付毒品價額6000元後，被告沈英智才到場，陪
    同被告楊富雄去跟「阿樂」拿毒品，被告沈英智主觀認知上
    並非販賣毒品。至被告沈英智丟東西予廖文明也有可能幫助
    施用或轉讓毒品，並不能因而認被告沈英智應負共同販賣毒
    品之罪責。(6)被告沈英智對於把東西(毒品海洛因)丟到廖文
    明車上乙節，始終不否認，請斟酌適用毒品危害防制條第17
    條第2項予以減刑等語置辯。
二、經查:
  (一)被告沈英智、楊富雄共同於前開時地販賣交付毒品予證人廖
    文明，且被告楊富雄辯稱其與證人廖文明係合資購買毒品云
    云，不足採信，已如前述(詳如理由貳、二、(二)所述)。
  (二)被告沈英智雖辯稱：此次伊僅有將衛生紙丟擲到證人廖文明
    之車廂內，並無與被告楊富雄有何販賣毒品之犯意聯絡云云
    ；證人廖文明於原審審理中亦證稱：98年7 月21日購買毒品
    與被告沈英智無關，在彰化中山路麥當勞當時被告沈英智還
    沒出現，是後來在彰化交流道才出現云云（見原審卷(六)第13
    6 頁正面）；被告楊富雄於原審審理時並證稱：被告沈英智
    不知道伊向藥頭「阿瑞」買第二級毒品甲基安非他命給證人
    廖文明的事，只知道在等買好要施用云云（原審卷(六)第83頁
    反面）。惟查：
  1.按刑法關於正犯、從犯之區別，係以其主觀之犯意及客觀之
    犯罪行為為判斷標準，凡以自己犯罪之意思而參與犯罪，無
    論其所參與者是否係犯罪構成要件之行為，皆為正犯；其以
    幫助他人犯罪之意思而參與犯罪，所參與者苟係犯罪構成要
    件之行為，亦為正犯；必以幫助他人犯罪之意思而參與犯罪
    ，所參與者又為犯罪構成要件以外之行為，始為從犯。且聯
    絡毒品買賣、交付毒品、收取毒品買賣價金等行為，均屬販
    賣毒品罪構成要件事實之部分行為，苟有參與其事，即係分
    擔實行犯罪行為，自應負共同販賣毒品罪責。
  2.另由前開通訊監察譯文(詳如理由貳、二、(二)、2.(2)所述)，
    可明確看出被告沈英智於丟擲衛生紙當時，已知悉其所丟擲
    之衛生紙中包裹第一級毒品海洛因及第二級毒品甲基安非他
    命，否則被告楊富雄何需詢問被告沈英智是否未將「軟仔」
    （即第一級毒品海洛因）丟擲予證人廖文明，被告沈英智亦
    無需於被告楊富雄詢問後，在與證人廖文明之通話中，一再
    強調伊有將全部都包在一起，並將衛生紙丟擲予證人廖文明
    等情。而被告沈英智亦於98年11月28日偵訊中供稱：98年7
    月21日之毒品是伊丟擲的，是被告楊富雄叫伊拿給證人廖文
    明的；在伊與被告楊富雄一起前往彰化交流道前，伊已經知
    道被告楊富雄與廖文明有進行第二級毒品甲基安非他命之交
    易；證人廖文明有打電話跟伊講，事先打電話問伊要不要到
    彰化，證人廖文明與被告楊富雄先交易了等語（98偵5378號
    卷第308、309頁）；核與證人廖文明於警詢中證稱：被告沈
    英智知道衛生紙裡面包著的是海洛因及甲基安非他命等語（
    98偵5378號卷第109 頁）相符。顯見被告沈英智雖於中途始
    與被告楊富雄會面，惟其已直接參與販賣毒品構成要件之交
    付第一級毒品海洛因及第二級毒品甲基安非他命之行為。是
    證人廖文明與被告楊富雄上開於本院審理時之證述，顯係迴
    護被告沈英智之詞，不足採為有利於被告沈英智之認定。
  3.再者，被告沈英智與購毒者廖文明間係因施用毒品而認識，
    而共同被告楊富雄係經被告沈英智介紹才認識廖文明間，該
    二被告與證人廖文明間，並無特別之親屬或親故至交之誼，
    且上開購毒者廖文明亦證述其向被告楊富雄、沈英智購買毒
    品海洛因及甲基安非他命時，有約定須交付特定數額之金錢
    為代價，屬有償之行為，且被告沈英智於行為時已是37歲之
    成年人，渠等對於販賣毒品之重刑知之甚詳，如無相當利潤
    可圖，豈有甘冒遭受重刑處罰之風險，而提供第一級毒品海
    洛因及第二級毒品甲基安非他命予廖文明施用之理。是以，
    本院認為被告沈英智於販賣上開第一級毒品海洛因及第二級
    毒品甲基安非他命予廖文明之際，其主觀上顯均係基於販賣
    營利之意圖而為毒品海洛因、甲基安非他命交付行為灼明。
  (三)綜上所述，被告沈英智上開犯罪事實欄二所示與楊富雄共同
    販賣第一、二級毒品之犯行，事證明確，均堪認定，應分別
    依法論科。
肆、被告黃柏瑋部分：
一、訊據被告黃柏瑋矢口否認有何販賣第一級毒品海洛因予鍾炎
    桐以營利之行為。
  (一)被告黃柏瑋於原審及本院均辯稱：伊係與鍾炎桐一同合資向
    綽號「東興」之男子購買毒品，伊並無販賣第一級毒品海洛
    因予鍾炎桐云云（見原審卷(二)第138頁反面、第139頁反面，
    本院卷(二)第60頁反面、第142頁）。
  (二)其辯護人於原審及本院則略以：被告黃柏瑋係因鍾炎桐於98
    年8月9日毒癮發作，因鍾炎桐知道伊同為施用毒品者，拿得
    到毒品，故一再催促伊幫忙購毒，伊遂與鍾炎桐各出500 元
    合資向「東興」購買1,000元之毒品，並返回鍾炎桐家中一
    同施用。證人鍾炎桐於法院審理中之證述有記憶混淆之情形
    ，不足以認定被告黃柏瑋有販賣第一級毒品海洛因之犯行等
    語置辯。
二、經查：
  (一)被告黃柏瑋於98年9月8日7時8分、10時26分、37分、42分、
    50分、11時2 分許，有持用門號0000000000號行動電話，與
    持用門號000000000 號市內電話之鍾炎桐聯絡，相約在雲林
    縣西螺鎮鍾炎桐所經營之雜貨店見面，並於同日稍後，在該
    處交付價值500元之第一級毒品海洛因1小包予證人鍾炎桐，
    並自證人鍾炎桐處得款1000元等情，業據被告黃柏瑋供承在
    卷（原審卷(二)第139、140頁），核與證人鍾炎桐於偵訊中之
    證述相符（98偵5378號卷第57頁），復有被告黃柏瑋所持用
    之門號0000000000號行動電話，與證人鍾炎桐所持用之門號
    000000000 號市內電話之通訊監察譯文（詳如附表貳、二、
    編號(一)、１至６所示，原審卷(二)第31頁正面、反面、第106
    頁正面、反面）附卷可稽，堪認被告黃柏瑋前開自白，確實
    與事實相符，自堪採信。
  (二)被告黃柏瑋及其辯護人雖以前詞置辯，惟查：
  1.被告黃柏瑋就其於98年9月8日向證人鍾炎桐收取款項，並交
    付第一級毒品海洛因予證人鍾炎桐之經過情形，先於98年11
    月6 日偵訊中供稱：「如附表貳、二、編號(一)、１至６所示
    之通訊監察譯文，是伊與『炎桐』（即證人鍾炎桐）之通話
    ，伊與『炎桐』合資跟【蘇品睿】購買，伊先去跟『炎桐』
    拿錢，再去找蘇品睿買到後，就去『炎桐』的店和『炎桐』
    一起施用；如附表貳、三、編號(一)、７所示之通訊監察譯文
    ，是伊與『炎桐』一起拿，對方有欠(毒品數量)，『炎桐』
    要伊跟對方講說不夠的要補云云（見98偵5378號卷第249 頁
    ）；然其嗣於原審99年3月9日準備程序中則改稱：「那天是
    伊載證人鍾炎桐一起去買毒品，不是先跟證人鍾炎桐拿錢，
    去買毒品後再拿去給證人鍾炎桐」云云（見原審卷(二)第139
    頁反面）；復於本院供稱: 「伊係與鍾炎桐一同合資向綽號
    【「東興」】之男子購買毒品」云云（見本院卷(二)第60頁反
    面）。由上觀以，被告黃柏瑋就如何與證人鍾炎桐購買毒品
    及毒品來源等節，前後陳述不一，顯有虛飾之情，自未可信
    。
  2.況證人鍾炎桐於警詢及偵訊已明確證稱: 「黃柏瑋就是（阿
    弟），曾拿海洛因毒品到我經營的雜貨店賣給我。00000000
    00門號於98年9 月8日7時8分、10時2分、37分、42分、50分
    、11時2 分、12時20分，這七通電都是我與黃柏瑋（阿弟）
    的通話內容，是我要向黃柏瑋購買海洛因毒品通話內容。通
    話中提到『勞屎』是指我的毒癮發作了。通話中提到『1 張
    』就是1000元，『5』就是500元」（見警卷第第278至286頁
    ）；「我曾經向『阿瑋』黃柏瑋買過海洛因」、「前開通話
    講完後有跟他拿到海洛因，因為我要顧店及照顧我母親，所
    以他是拿到我的雜貨店，我以1000元買到1 包(毒品海洛因)
    ，由『阿弟』(黃柏瑋)本人拿過來，我有給他1000元，一手
    交錢一手交貨，但『阿弟』給我的數量是500 元的，後來我
    打電話再跟他買的時候，有叫他將欠的補足。」、「 (98年
    ) 9月8日早上，我一直拜託他要跟他拿毒品，我叫他『阿弟
    仔』，『阿兄』是我自稱，當日我有拿到海洛因，因為我沒
    有其他對象可以買，所以才要一直拜託他」等語（見98年偵
    字第5378號第56至57頁、第250頁）。
  3.證人鍾炎桐嗣於原審及本院雖改稱：「98年9月8日那次，黃
    柏瑋載我去買毒品，我出500元，黃柏瑋出500元，跟他朋友
    買毒品，之後在我家一起施用。那次他騎摩托車載我去買10
    00元毒品，我出500元，他出500元，我有看到黃柏瑋把錢交
    給那個人，他給黃柏瑋1包，之後回我家去，1包用一些水下
    去，一人抽一些水起來注射」；「有一次林鎮泉生日時，我
    和被告黃柏瑋去拿藥(毒品)，拿藥後，被告黃柏瑋和我同時
    回店裡(鍾炎桐之雜貨店)注射毒品，注射後被告黃柏瑋好像
    馬上離開。」云云（見原審卷(六)第162至163頁，本院卷(二)第
    159頁反面）。惟:
  (1)證人鍾炎桐於原審另證稱：「上開通訊監察譯文聯絡完後，
    黃柏瑋過去伊那邊拿1 包海洛因給伊，伊拿1000元給黃柏瑋
    。除了這次之外，還有另一次黃柏瑋載伊去黃柏瑋朋友那邊
    ，這是不同的二次」等語（見原審卷(六)第165 頁正面、反面
    ）；復稱：「上開通訊監察譯文聯絡後，被告黃柏瑋有載伊
    一起去跟不認識的人買毒品，除這次外，當天並沒有叫被告
    黃柏瑋去買毒品」云云（見原審卷(六)第166 頁正面）；又稱
    ：「印象中被告黃柏瑋有拿1 包海洛因給伊，伊拿1000元給
    被告黃柏瑋，500 元是另外一次，被告黃柏瑋載伊去朋友那
    邊拿500給被告黃柏瑋」云云（見原審卷(六)第167頁正面、反
    面）。顯見證人鍾炎桐就於98年9月8日當天到底是「單純自
    被告黃柏瑋處取得海洛因1包，並交付予被告黃柏瑋現金100
    0 元」；或是「有與被告黃柏瑋一同前往被告黃柏瑋之朋友
    處，向該人購買海洛因1包，並出資500元」之陳述，前後混
    淆不清。而經原審向證人鍾炎桐詰問確認此節時，證人鍾炎
    桐始證稱：伊確實「有一次與被告黃柏瑋一同合資購買毒品
    」及「另一次被告黃柏瑋曾去伊那邊，拿1 包毒品給伊，伊
    拿1000元給被告黃柏瑋」二種情形。而就前者，即「被告黃
    柏瑋與證人鍾炎桐各出500 買毒」部分，證人鍾炎桐於原審
    已證稱: 「該次是被告黃柏瑋主動找伊，被告黃柏瑋並主動
    提議要與伊一同出錢買毒品，當時被告黃柏瑋說其朋友那邊
    有毒品，後來不知道是去哪裡拿，那次是被告黃柏瑋在【晚
    上】騎機車來載伊去西螺街上拿毒品」等語（見原審卷(六)第
    168頁正面、反面）。
  (2)然觀諸卷附監聽譯文內容可知: 98年9月8日當天，證人鍾炎
    桐係主動先於上午7時8分12秒許，以門號000000000 號市內
    電話，撥打被告黃柏瑋持用門號0000000000號行動電話，向
    被告黃柏瑋表示是否可以馬上將毒品給伊等語。證人鍾炎桐
    復於同日10時26分35秒許，再以電話向被告黃柏瑋催促買毒
    之事，經被告黃柏瑋回以: 「因為我『大仔』在忙…我中午
    再拿過去給你」等語。嗣該證人有先後於同日10時37分39秒
    、10時42分18秒許，再度撥打電話向被告黃柏瑋催促；嗣被
    告黃柏瑋於同日10時50分53秒許，再度接獲證人鍾炎桐之電
    話時，始向證人鍾炎桐告稱: 「我出發了，不要再打了」等
    語，並於同日11時2 分59秒許，於接獲證人鍾炎桐電話時，
    告以: 「到了」等語，有彼二人於該日之通訊監察譯文可按
    （詳附表貳、二、編號(一)、１至６部分），顯見被告黃柏瑋
    當天與證人鍾炎桐見面之時間，為白天而非晚上，且係由證
    人鍾炎桐多次主動撥打電話向被告黃柏瑋催促購買毒品事宜
    ，並未提及任何要與證人鍾炎桐一同合資或一同前往向他人
    拿取毒品之情形；此核與證人鍾炎桐於98年11月6 日偵訊中
    結證：（你急著打電話給他《指被告黃柏瑋》，是要叫他賣
    你海洛因還是要叫他拿錢過來合資一起去跟別人買？）我就
    是要叫他拿海洛因過來，因為我沒有其他對象可以買，所以
    才要一直拜託他等語相符（見98偵5378號卷第250頁）。
  (3)由上，衡諸施用毒品之人因癮頭一來急需購買毒品解癮，未
    解癮前之焦躁難耐以致心神均傾注於蒐尋毒品以供施用，無
    暇記憶每次毒品交易時間、地點、金額，及至解癮後之藥害
    反應，更使施用毒品之人無法明確記憶交易細節，是為常情
    ，故證人鍾炎桐上開證詞，佐以其與被告黃柏瑋間之通訊監
    察譯文內容，已足認證人鍾炎桐僅就於98年9月8日當天到底
    是「單純自被告黃柏瑋處取得海洛因1 包，並交付予被告黃
    柏瑋現金1000元」；或是「有與被告黃柏瑋一同前往被告黃
    柏瑋之朋友處，向該人購買海洛因1包，並出資500元」之情
    形，有所混淆不清，惟就「有自被告黃柏瑋處取得海洛因1
    包，並交付予被告黃柏瑋現金1000元」及「有在【晚上】與
    被告黃柏瑋一同前往被告黃柏瑋之朋友處，向該人購買海洛
    因1包，並出資500元」等情，並無誤記之情。是證人鍾炎桐
    於偵訊中之證詞，及於原審審理中之上開證詞，既無重大明
    顯足以影響事實有無（即被告黃柏瑋98年9月8日販賣第一級
    毒品海洛因予證人鍾炎桐之犯行）認定之矛盾或瑕疵，且與
    卷附通訊監察譯文之補強證據互核相符，自難謂其證詞全無
    可採。因此，其雖就98年9月8日當日究竟是與被告黃柏瑋一
    同前往，合資向他人購買毒品，或是單純自被告黃柏瑋處取
    得第一級毒品海洛因1包，並交付1000 元予被告黃柏瑋，有
    所混淆，並不影響其證言之可信度，其上開所證述確有向被
    告黃柏瑋購買第一級毒品海洛因之前開情節，仍足採信，上
    開事實堪以認定。故辯護意旨所指「證人鍾炎桐於法院審理
    中之證述有記憶混淆之情形，不足以認定被告黃柏瑋有販賣
    第一級毒品海洛因之犯行」，尚有誤會。
  4.被告黃柏瑋雖於本院另聲請詰問證人林鎮泉、廖進春、鐘炎
    桐，以證明其與鐘炎桐是合資購買毒品。惟:
  (1)證人林鎮泉於本院僅證稱: 「曾在鐘炎桐店裡遇見黃柏瑋，
    那天還有廖進春在場。黃柏瑋去找炎桐以後，鍾炎桐載黃柏
    瑋回來，回來以後我有找鐘炎桐喝一杯，黃柏瑋進去廁所」
    等語(見本院卷(二)第150 頁)。而由證人林鎮泉前開證述，至
    多僅能證明被告黃柏瑋曾至證人鐘炎桐住處及載鐘炎桐外出
    之事實，至於彼二人外出是否係去買毒？又買毒之情形是否
    果如被告黃柏瑋所辯係合資購毒或係鐘炎桐直接向被告黃柏
    瑋購毒等情？由證人林鎮泉前開證述，並無從證實。況證人
    林鎮泉於本院所證: 「鍾炎桐載黃柏瑋回來後，我找鐘炎桐
    喝一杯，黃柏瑋進去廁所」之情；亦與證人廖進春、鐘炎桐
    於本院均證稱: 證人鍾炎桐和被告黃柏瑋回到鐘炎桐店裡後
    ，即一起進去廁所(注射毒品)之情（詳見本院卷(二)第155 頁
    反面至第156 頁反面），有所出入。自不能憑證人林鎮泉前
    開證述為有利於被告黃柏瑋之認定。
  (2)證人廖進春於本院僅證稱: 「我在鍾炎桐店裡看過一次黃柏
    瑋一次，那天是林鎮泉的生日，在那裡喝酒。我看見黃柏瑋
    騎機車載鍾炎桐出去。中午的時候。出去大約10幾分就回來
    了。回來就去廁所，不知道作何事，他們門關起來，去廁所
    大約10分鐘就出來的」等語(見本院卷(二)第157頁反面至第15
    8頁)。是由證人廖進春前開證述，至多亦僅能證明被告黃柏
    瑋曾至證人鐘炎桐住處及載鐘炎桐外出及返回鍾炎桐店後該
    二人有進入廁所之事實，至於彼二人外出是否係去買毒？又
    買毒之情形是否果如被告黃柏瑋所辯係合資購毒或係鐘炎桐
    直接向被告黃柏瑋購毒等情？由證人廖進春前開證述，亦無
    從證實。況證人林鎮泉之生日為【10月12日】，有其年籍在
    卷可按(見本院卷(二)第175 頁)，而本件案發時間，依前開監
    聽通話譯文內容為98年【9月8日】，則證人廖進春前開所證
    有關林鎮泉生日當天發生之情事，與本件被告黃柏瑋與證人
    鐘炎桐買賣毒品之事實，顯不相干。自不能憑證人廖進春前
    開證述為有利於被告黃柏瑋之認定。
  (3)證人鍾炎桐於本院雖證稱: 「黃柏瑋去找我時，林鎮泉、廖
    進春有在我家(應係雜貨店之誤)，有一次是林泉鎮生日時，
    那天我和被告黃柏瑋去拿藥，拿藥後黃柏瑋和我同時回店裡
    ，注射後，黃柏瑋好像馬上走」云云(見本院卷(二)第159頁正
    反面) 。惟證人鍾炎桐於本院所證上情，不僅與其警詢及偵
    訊明確證稱: 其於98年9月8日有向被告黃柏瑋購買毒品等語
    矛盾，且與卷附前開監聽譯文內容不符，已如前述。又證人
    林鎮泉之生日為10月12日，而本件案發時間為98年9月8日，
    則證人鍾炎桐於本院所證有關林鎮泉生日當天發生之情事，
    與證人鐘炎桐於98年9月8日向被告黃柏瑋購買毒品之事實，
    亦不相干。自不能憑證人鍾炎桐於本院前開證述而為有利於
    被告黃柏瑋之認定。
  (三)另起訴書犯罪事實欄一、(十四)雖記載被告黃柏瑋係以暫欠部分
    海洛因之方式，先將價值500 元之海洛因1 小包販賣予證人
    鍾炎桐，並自證人鍾炎桐處得款500 元云云。惟依證人鍾炎
    桐於98年10月29日偵訊中結證：「伊有給被告黃柏瑋1000元
    ，被告黃柏瑋騎機車過來，一手交錢一手交貨，但被告黃柏
    瑋給伊的數量是500 元的，所以後來伊有打電話再跟被告黃
    柏瑋買的時候，要叫被告黃柏瑋將欠的補足」等語（98偵53
    78號卷第57頁）；核與證人鍾炎桐於原審審理中證述: 其有
    自被告黃柏瑋處取得海洛因1 包，並交付予被告黃柏瑋現金
    1000元之情形相符(見原審卷(六)第162 頁反面)；且與證人鍾
    炎桐於98年9月8日12時20分許，持用門號0000000000號行動
    電話，撥打被告黃柏瑋所持用之門號0000000000號行動電話
    ，提及：「現在還要…順便補我這樣，好嗎？」、「順便補
    過來喔」等語一致（詳如附表貳、二、編號(一)、７所示，原
    審卷(二)第106頁反面至第107頁正面）。足認證人鍾炎桐確實
    有交付1000元予被告黃柏瑋收受。因此，被告黃柏瑋此次販
    賣第一級毒品海洛因所得之款項應為1000元，起訴書此部分
    之記載，應予更正。
  (四)另本院審酌證人即購毒者鍾炎桐雖不知被告黃柏瑋販入上開
    毒品之成本如何，致無法查得販賣之實際利得若干，且被告
    黃柏瑋與購毒者鍾炎桐間，並無特別之親屬情誼，且上開購
    毒者亦證述其向被告黃柏瑋購買毒品時，有約定須交付特定
    數額之金錢為代價，屬有價之行為，被告黃柏瑋於行為時已
    是28歲之成年人，其對於販賣毒品之重刑知之甚詳，如無相
    當利潤可圖，豈有甘冒遭受重刑處罰之風險，而提供第一級
    毒品海洛因予鍾炎桐施用之理。是以，本院認為被告黃柏瑋
    於販賣上開毒品予鍾炎桐之際，其主觀上顯係基於販賣營利
    之意圖而為毒品交付行為灼明。
  (六)綜上，被告黃柏瑋前開所辯，顯係卸責之詞，不足採信。被
    告黃柏瑋販賣第一級毒品海洛因予證人鍾炎桐1 次之犯行，
    堪以認定。
伍、論罪科刑：
一、按毒品危害防制條例第4條第1項、第2項、第17條業於98年5
    月20日修正公布，自98年5 月22日施行，被告楊富雄、沈英
    智、黃柏瑋行為時係在新法修正施行後，自應直接適用修正
    後之規定，不生新舊法比較之問題。
二、被告所犯罪名：
  (一)被告楊富雄部分：
    核被告楊富雄就犯罪事實欄一、(一)及(三)所為，係犯毒品危害
    防制條例第4條第2項之販賣第二級毒品罪；就犯罪事實欄一
    、(二)部分，同時販賣第一級毒品海洛因及第二級毒品甲基安
    非他命予證人廖文明1 次部分，係為同一販賣行為，觸犯毒
    品危害防制條例第4條第1項販賣第一級毒品罪及同條第2 項
    販賣第二級毒品罪名，為想像競合犯，應依刑法第55條之規
    定，從較重之販賣第一級毒品罪處斷。被告楊富雄為販賣而
    持有第一級毒品海洛因及第二級毒品甲基安非他命之低度行
    為，分別為其嗣後販賣之高度行為所吸收，均不另論罪。被
    告楊富雄與沈英智間，就所犯犯罪事實欄一、(二)同時販賣第
    一級毒品海洛因及第二級毒品甲基安非他命予廖文明1 次之
    行為間有犯意聯絡及行為分擔，應論以共同正犯。被告楊富
    雄上開所為犯罪事實欄一、(一)至(三)之販賣第一級毒品罪及販
    賣第二級毒品罪，犯意各別，行為互殊，應予分論併罪（即
    販賣第一級毒品1罪、販賣第二級毒品罪2 罪，共3罪）。另
    被告楊富雄有犯罪事實欄所載之前案紀錄及執行資料，有臺
    灣高等法院被告前案紀錄表1 紙在卷可佐，其受徒刑之執行
    完畢後，5 年以內故意再犯本件有期徒刑以上之各罪，均為
    累犯，俱應依刑法第47條第1 項之規定加重其刑（法定刑為
    死刑或無期徒刑部分依法不得加重）。
  (二)被告沈英智部分：
    核被告沈英智就犯罪事實欄二部分，同時販賣第一級毒品海
    洛因及第二級毒品甲基安非他命予證人廖文明1 次部分，係
    為同一販賣行為，觸犯毒品危害防制條例第4條第1項販賣第
    一級毒品罪及同條第2 項販賣第二級毒品罪，為想像競合犯
    ，應依刑法第55條之規定，從較重之販賣第一級毒品罪處斷
    。被告沈英智販賣第一級毒品海洛因及第二級毒品甲基安非
    他命前持有第二級毒品之低度行為，為其嗣後販賣第一、二
    級毒品之高度行為所吸收，不另論罪。被告沈英智與楊富雄
    間，就所犯如事實欄二同時販賣第一級毒品海洛因及第二級
    毒品甲基安非他命予廖文明1 次之行為間有犯意聯絡及行為
    分擔，應論以共同正犯。另被告沈英智有犯罪事實欄所載之
    前案紀錄及執行資料，有臺灣高等法院被告前案紀錄表1 紙
    在卷可佐，其受徒刑之執行完畢後，5 年以內故意再犯本件
    有期徒刑以上之各罪，均為累犯，俱應依刑法第47條第1 項
    之規定加重其刑（法定刑為死刑或無期徒刑部分依法不得加
    重）。
  (三)被告黃柏瑋部分：
    核被告黃柏瑋就犯罪事實欄三所為，係犯毒品危害防制條例
    第4條第1項販賣第一級毒品罪。其為販賣而持有第一級毒品
    海洛因之低度行為，為其嗣後販賣之高度行為所吸收，不另
    論罪。
三、按犯第4條至第8條、第10條或第11條之罪，供出毒品來源，
    因而查獲其他正犯或共犯者，減輕或免除其刑，毒品危害防
    制條例第17條第1 項固有明文。惟所謂「供出毒品來源，因
    而破獲者」，係指被告供出毒品來源之有關資料，諸如前手
    之姓名、年籍、住居所、或其他足資辨別之特徵等，使調查
    或偵查犯罪之公務員因而對之發動調查或偵查並破獲者而言
    。申言之，被告之「供出毒品來源」，與調查或偵查犯罪之
    公務員對之發動調查或偵查並進而破獲之間，論理上須具有
    先後且相當的因果關係，非謂被告一有「自白」、「指認」
    毒品來源之人，而破獲在後，即得依上開規定予以減刑。若
    被告供出毒品來源者之前，調查或偵查犯罪之公務員已有確
    切之證據，足以合理之懷疑被告所供販賣毒品來源之人，則
    嗣後之破獲與被告之「供出毒品來源」間，即欠缺先後且相
    當的因果關係，自不得適用上開規定予以減刑（最高法院97
    年度台上字第1475號判決意旨參照）。本件被告楊富雄雖辯
    稱其於偵訊已供出毒品來源為綽號「阿瑞」之人，應有前開
    規定減刑之適用云云。惟查，被告楊富雄於98年12月1 日偵
    訊固曾供述：「藥頭以前叫『柏樹』，後來叫『阿國』，最
    近叫『阿瑞』，電話是0000000000號」等語 (見98偵5378號
    卷第317頁)。然其並未具體陳述綽號「阿瑞」者之真實姓名
    、年籍等身分資料，且於偵訊、原審乃至本院審理中，始終
    否認販賣海洛因與甲基安非他命之犯行，另經警方監聽被告
    楊富雄所持用門號0000000000號行動電話，並未發現該電話
    有與其所稱藥頭持用之0000000000號電話通話之紀錄，且經
    警調查後，並無其他佐證足證前開電話有用以涉犯販賣毒品
    之行為，故警方並未因被告楊富雄前開警詢供述而查獲其毒
    品來源之正犯或共犯等情，有員警職務報告在卷可參 (見原
    審卷(三)第24頁) 。再經本院向雲林縣警察局及台灣雲林地方
    法院檢察署查詢結果，均稱並未因被告楊富雄之供述而查獲
    其他毒品之正犯或共犯，有該局100年6月23日雲警刑偵二字
    第1000020632號及該署100年6月22日雲檢文孝98偵5378字第
    17867號、100年6月28日雲檢文孝98偵5695字第18421號等函
    在卷可按(見本院卷(二)第101、103、108 頁)。由上足證，被
    告楊富雄並未具體供出上游毒品來源，本件亦查無偵查機關
    有因被告楊富雄之供述而查獲毒品來源正犯或共犯之相關事
    證。從而，被告楊富雄及其辯護人於本院辯稱其得適用毒品
    危害防制條例17條第1 項之規定減輕其刑，於法未合，要難
    憑採。
四、按98年5月20日修正公布之毒品危害防制條例第17條第2項規
    定：「犯第4條至第8條之罪於偵查及審判中均自白者，減輕
    其刑。」所謂自白，乃被告對自己犯罪事實之全部或主要部
    分，為肯定之供述（最高法院99年度台上字第2455號判決意
    旨參照）。經查：
  (一)被告楊富雄就98年7 月19日販賣第二級毒品甲基安非他命
    予廖文明之犯行，於98年12月1 日偵訊中僅供稱：「我只是
    幫廖文明調而已」等語（見98偵5378號卷第316 頁），並未
    坦承有交付毒品甲基安非他命予廖文明，並向廖文明收取交
    毒品甲基安非他命之款項，是被告楊富雄於偵查中並未自白
    此部分之犯罪；就98年7 月21日同時販賣第一級毒品海洛
    因及第二級毒品甲基安非他命予廖文明之犯行，於98年12月
    1 日偵訊中僅供稱：「我只是幫藥頭將毒品拿給廖文明而已
    …藥頭在麥當勞將我們的錢收走」等語（見98偵5378號卷第
    316、317頁），被告楊富雄僅坦承有交付毒品予廖文明，並
    未坦承有向廖文明收取交付毒品之款項，是被告楊富雄於偵
    查中並未自白此部分之犯罪；就98年7 月22日之犯行，於
    歷次警詢及偵訊時，均未提及上情（見98偵5378號卷第5至9
    頁、第13至14頁、第296至297頁），於98年10月30日羈押訊
    問中，亦否認犯行（見98聲羈字第292號卷第9頁正面），是
    被告楊富雄於偵查中並未自白此部分之犯罪。
  (二)被告沈英智就其於98年7 月21日與被告楊富雄共同販賣第一
    級毒品海洛因及第二級毒品甲基安非他命予廖文明部分於98
    年10月29日警詢及98年11月28日偵訊中，僅坦承有交付毒品
    海洛因予廖文明等情（98偵5378號卷第179頁、第308至310
    頁），並未坦承有收取毒品之款項，亦未坦承有與被告楊富
    雄共同販賣毒品予廖文明，是被告沈英智於偵查中並未自白
    此部分之犯罪。
  (三)被告黃柏瑋迭於偵審均否認有販賣第一級毒品予鐘炎桐之犯
    行，自無前開自白減刑規定之適用，併此敘明。
五、刑法第59條之適用：
  (一)按刑法第59條規定犯罪之情狀可憫恕者，得酌量減輕其刑，
    其所謂「犯罪之情狀」，與同法第57條規定科刑時應審酌之
    一切情狀，並非有截然不同之領域，於裁判上酌減其刑時，
    應就犯罪一切情狀（包括第57條所列舉之10款事項），予以
    全盤考量，審酌其犯罪有無可憫恕之事由（即有無特殊之原
    因與環境，在客觀上足以引起一般同情，以及宣告法定低度
    刑，是否猶嫌過重等等），以為判斷。而就販賣毒品案件中
    ，同為販賣毒品之人，其原因動機不一，犯罪情節未必盡同
    ，或有大盤毒梟者，亦有中、小盤之分，甚或僅止於吸毒者
    友儕間為求互通有無之有償轉讓者亦有之，其販賣行為所造
    成危害社會之程度自屬有異，於此情形，倘依其情狀處以適
    當徒刑，即足以懲儆，並可達防衛社會之目的者，自非不可
    依客觀之犯行與主觀之惡性二者加以考量其情狀，是否有可
    憫恕之處，適用刑法第59 條 之規定酌量減輕其刑，期使個
    案裁判之量刑，能斟酌至當，符合比例原則（最高法院95年
    度台上字第6157號判決意旨參照）。經查，被告楊富雄、沈
    英智、黃柏瑋均有施用毒品之前科（見卷附臺灣高等法院被
    告前案紀錄表），渠等身染施用毒品之惡習，進而為本案販
    賣第一級毒品之行為，究其原因當係肇因於被告楊富雄、沈
    英智、黃柏瑋本身無法戒絕毒品，亦不知尋覓適當之機構協
    助導正，渠等販賣第一級毒品之行為雖不可取，惟被告楊
    富雄與沈英智販賣第一級毒品之犯行僅有1 次，所得金額僅
    6000元；被告黃柏瑋販賣第一級毒品之犯行僅有1 次，所
    得金額僅1,000 元，渠等販賣第一級毒品之期間不長，各次
    所得金額不多，相對於長期且大量販賣第一級毒品之大毒梟
    ，被告楊富雄、沈英智、黃柏瑋對社會治安及國民健康所造
    成之危害尚屬較輕，衡情自屬情輕法重，渠等之犯罪情狀不
    無可憫恕之處。本院認為就被告楊富雄、沈英智、黃柏瑋三
    人販賣第一級毒品犯行部分，縱處以毒品危害防制條例第4
    條第1 項之法定最低刑度無期徒刑，猶嫌過重。爰就被告楊
    富雄、沈英智、黃柏瑋所犯之販賣第一級毒品犯行，均依刑
    法第59條之規定，酌量減輕其刑（被告楊富雄、沈英智之刑
    就罰金刑部分，同有加重減輕之事由，應先加後減之）。
  (二)至於被告楊富雄販賣第二級毒品犯行部分，被告楊富雄之辯
    護人雖為被告辯護表示：被告楊富雄於偵查中有供出上手，
    雖最後臺灣雲林地方法院檢察署檢察官回覆不是因為被告楊
    富雄供出而查獲，但實際上依據何人之供述而查獲上手出於
    偶然，致刑期有所差異，雖不得依毒品危害防制條例第17條
    第1 項之規定減輕其刑，但仍請求依刑法第59條之規定減輕
    其刑，以解決此偶然因素對被告楊富雄所造成之不公平現象
    云云。惟按毒品危害防制條例第17條所稱「供出毒品來源，
    因而破獲者」，係指被告供出毒品來源之有關資料，諸如前
    手之姓名、年籍、住居所、或其他足資辨別之特徵等，使調
    查或偵查犯罪之公務員因而對之發動調查或偵查並破獲者而
    言。申言之，被告之「供出毒品來源」，與調查或偵查犯罪
    之公務員對之發動調查或偵查並進而破獲之間，論理上須具
    有先後且相當的因果關係，非謂被告一有「自白」、「指認
    」毒品來源之人，而破獲在後，即得依上開規定予以減刑。
    若被告供出毒品來源者之前，調查或偵查犯罪之公務員已有
    確切之證據，足以合理之懷疑被告所供販賣毒品來源之人，
    則嗣後之破獲與被告之「供出毒品來源」間，即欠缺先後且
    相當的因果關係，自不得適用上開規定予以減刑（最高法院
    97年度台上字第1475號判決意旨參照）。因此，毒品危害防
    制條例第17條第1 項之規定有其立法目的所在，而被告楊富
    雄販賣第二級毒品甲基安非他命予廖文明，對國家、社會及
    施用其所販賣毒品之人造成之損害非小，此所以毒品危害防
    制條例第4條第2項之販賣第二級毒品罪，法定刑定為無期徒
    刑或7年以上有期徒刑，得併科新臺幣1千萬元以下罰金重刑
    之原因，其立法目的在藉重罰而禁絕販賣毒品之行為，而依
    本件被告楊富雄就販賣第二級毒品之犯罪情狀，尚難認有何
    顯可憫恕之事由，自無再適用刑法第59條規定遞減其刑之餘
    地，附此敘明。
六、原審判決以:
  (一)被告楊富雄、沈英智、黃柏瑋等人罪證明確，因予適用毒品
    危害防制條例第4條第1項、第2項、第19條第1項，刑法第11
    條前段、第28條、第55條、第47條第1 項、第59條、第51條
    第5款、第38條第1項第2 款等規定，並審酌被告楊富雄有多
    次施用毒品及持有第一級毒品前科；被告沈英智有多次施用
    毒品及竊盜前科；被告黃柏瑋前有施用毒品前科，素行均非
    佳。渠等既有施用毒品之行為，當知第一級毒品海洛因及第
    二級毒品甲基安非他命具有成癮性、濫用性及危險性，竟為
    貪圖不法利益，而分別起意販賣第一級毒品海洛因及第二級
    毒品甲基安非他命，所為均足以擴散毒品並增加施用毒品之
    人口，不僅戕害他人之身心，亦對社會治安造成危害，應予
    非難，然念及：被告楊富雄販賣第一級毒品之日期為98年
    7 月21日（兼有販賣第二級毒品）；販賣第二級毒品甲基安
    非他命之日期為98年7月19日、98年7月22日；各次所得金額
    分別為6000 元、7000元及10000元不等；販賣第一、二級毒
    品次數分別為一次（兼有販賣第二級毒品）及二次；被告
    沈英智販賣第一、二級毒品之日期為98年7 月21日，所得金
    額為6000元（實際款項由被告楊富雄收取，被告沈英智並未
    收取）；被告黃柏瑋販賣第一級毒品之日期為98年9月8日
    ；所得金額為1000元。是被告楊富雄、沈英智、黃柏瑋之惡
    性與大量長期販賣毒品者有異，犯罪情節較輕微，被告楊富
    雄、沈英智、黃柏瑋犯罪後未對販賣毒品犯行表達悔悟之意
    ，此部分於犯罪後態度無從為被告楊富雄、沈英智、黃柏瑋
    有利之考量。兼衡被告楊富雄自陳其為高職畢業之智識程度
    ，家中有父母、弟弟、妻子及兒子，以盆景、古董買賣為生
    之家庭狀況；被告沈英智自陳學歷為國中肄業之智識程度，
    家中有小孩，施用毒品後沒有工作之家庭狀況；被告黃柏瑋
    自陳係國中畢業之智識程度，家中有父母，以鐵工為生之家
    庭狀況（原審卷(六)第173頁正面、反面、第198頁正面、第24
    5 頁正面、反面）等一切情狀，分別量處如附表壹之一至三
    所示之刑。並審酌被告楊富雄為58年次，若量以最高之刑罰
    即有期徒刑30年，使被告楊富雄一再思考、反省不得販賣毒
    品或持有第一、二級毒品，效用可能隨著長期刑之執行，等
    比例地大幅下跌，效用甚低，可能徒留讓被告楊富雄得到報
    應、實踐虛幻的正義，並增加國家財政負擔。另待被告楊富
    雄由監所假釋或執行期滿出監後，其青壯年時期均在監獄中
    服刑，勢必令其難以回歸社會，對於社會的警示、教化，亦
    無功效，足見此種刑之量定對被告、對社會，均未有益處，
    而就被告楊富雄所犯之各罪，定其應執行刑有期徒刑十八年
    。
  (二)另就沒收部分敘明：
  1.被告楊富雄部分：
  (1)被告楊富雄所犯如事實一、(一)至(三)所示部分，其犯罪所得各
    為7000元、6000元、10000元，合計23000元，雖未扣案，然
    依毒品危害防制條例第19條第1 項規定及上開說明，應分別
    在其所犯各罪主文下宣告沒收，如全部或一部不能沒收時，
    以被告楊富雄之財產抵償之（金錢無從追徵其價額，其中就
    犯罪事實欄一、(二)部分，與共同正犯沈英智共同販賣第一級
    毒品部分，應由其與共同正犯沈英智連帶沒收，如全部或一
    部不能沒收時，以其與共同正犯沈英智之財產連帶抵償）。
  (2)被告楊富雄犯如事實一、(二)及(三)所示犯行部分，所用門號00
    00000000號行動電話1 支（含SIM卡1張，未扣案），申請人
    為統一超商（原審卷(一)第175頁），被告楊富雄供稱SIM卡是
    「阿瑞」借給伊使用，搭配的電話伊忘記是誰的了等語（原
    審卷(六)第196頁反面），並無證據證明上開行動電話1支（含
    SIM卡1張）已移轉予被告楊富雄所有，自不予宣告沒收。
  (3)被告楊富雄犯如事實一、(二)所示犯行部分，共同正犯沈英智
    所使用之門號0000000000號行動電話（含SIM卡1張），為被
    告沈英智所有（詳後２、(2) 所述），依上開說明，亦應依
    毒品危害防制條例第19條第1 項規定，宣告沒收，如全部或
    一部不能沒收時，應與共同正犯沈英智連帶追徵其價額。
  2.被告沈英智部分：
  (1)被告沈英智犯如事實欄二所示犯行，其犯罪所得6000元，雖
    未扣案，然依毒品危害防制條例第19條第1 項規定及上開說
    明，應與共同正犯楊富雄連帶沒收，如全部或一部不能沒收
    時，以其與共同正犯楊富雄之財產連帶抵償。
  (2)被告沈英智為如事實欄二犯行所使用之門號0000000000號行
    動電話1支（含SIM卡1 張），為被告沈英智所有（因行動電
    話之服務須以SIM 卡為介面，故行動電話業者於出租行動電
    話門號予消費者使用時，即同時附帶提供SIM 卡給消費者做
    為門號使用之介面，故於電信公司接受消費者申辦門號並將
    該門號開通上線時，該公司即將SIM 卡所有權移轉於消費者
    ，是以行動電話之SIM卡應認為係屬客戶所有。上開門號000
    0000000號SIM卡雖為黃玉珍所申請《原審卷(一)第173 頁》，
    惟申請後SIM 卡由被告沈英智所持用，被告沈英智並供稱只
    是用黃玉珍之名義申請，都是伊在使用、繳錢的，所搭配之
    行動電話也是伊的等語《原審卷(六)第196 頁正面》，則上開
    行動電話1支《含SIM卡1 張》自為被告沈英智所有），並以
    之用於幫助廖文明施用第二級毒品甲基安非他命事宜，爰依
    刑法第38條第1項第2款規定，宣告沒收。又上開行動電話1
    支（含SIM卡1張）亦係被告沈英智用以與共同正犯楊富雄共
    同為如犯罪事實欄二 (即事實一、(二)之販賣毒品犯行所用之
    物，依上開說明，亦應依毒品危害防制條例第19條第1 項規
    定，宣告沒收，如全部或一部不能沒收時，應與共同正犯楊
    富雄連帶追徵其價額。
  3.被告黃柏瑋部分：
  (1)被告黃柏瑋犯如事實三所示犯行，其犯罪所得為1000元，雖
    未扣案，應依毒品危害防制條例第19條第1 項規定宣告沒收
    ，如全部或一部不能沒收時，以被告黃柏瑋之財產抵償之。
  (2)被告黃柏瑋犯如事實三所示犯行，所用門號0000000000號行
    動電話1支（含SIM卡1張，未扣案），為被告黃柏瑋所有（
    上開門號雖係魏淑樺所申請《原審卷(一)第172 頁》，惟被告
    黃柏瑋供稱係魏淑樺申請給伊使用，都是伊在繳費等語《原
    審卷(二)第139頁正面》，則上開行動電話1支《含SIM卡1 張》
    自為被告黃柏瑋所有），並以之用於聯絡販賣第一級毒品海
    洛因予鍾炎桐事宜，爰依毒品危害防制條例第19條第1 項之
    規定，宣告沒收，如全部或一部不能沒收時，追徵其價額。
七、本院經核原審認事用法，俱無不合，量刑亦稱妥適。被告楊
    富雄、沈英智、黃柏瑋三人上訴意旨均否認犯行，均無理由
    ，應俱予駁回。
據上論結，應依刑事訴訟法第368條，判決如主文。
本案經檢察官許美女到庭執行職務。
中    華    民    國   100    年    8     月    16    日
                  刑事第六庭    審判長法  官  董武全
                                      法  官  孫玉文
                                      法  官  賴純慧
以上正本證明與原本無異。
如不服本判決應於收受送達後10日內向本院提出上訴書狀，其未
敘述上訴理由者，並得於提起上訴後10日內向本院補提理由書（
均須按他造當事人之人數附繕本）「切勿逕送上級法院」。
                                      書記官  翁心欣
中    華    民    國   100    年    8     月    16    日
附錄本案論罪科刑條文：
毒品危害防制條例第4條
製造、運輸、販賣第一級毒品者，處死刑或無期徒刑；處無期徒
刑者，得併科新臺幣 2 千萬元以下罰金。
製造、運輸、販賣第二級毒品者，處無期徒刑或 7 年以上有期
徒刑，得併科新臺幣 1 千萬元以下罰金。
製造、運輸、販賣第三級毒品者，處 5 年以上有期徒刑，得併
科新臺幣 7 百萬元以下罰金。
製造、運輸、販賣第四級毒品者，處 3 年以上 10 年以下有期
徒刑，得併科新臺幣 3 百萬元以下罰金。
製造、運輸、販賣專供製造或施用毒品之器具者，處 1 年以上
7 年以下有期徒刑，得併科新臺幣 1 百萬元以下罰金。
前五項之未遂犯罰之。
附表壹：
一、原審判決【被告楊富雄】所犯罪刑部分:
┌──┬─────┬─────┬───────────────────┐
│編號│ 犯罪事實 │ 所犯罪名 │宣    告    刑     之     內    容    │
├──┼─────┼─────┼───────────────────┤
│(一)  │犯罪事實欄│毒品危害防│楊富雄販賣第二級毒品，累犯，處有期徒刑│
│    │一、(一)所示│制條例第4 │捌年，未扣案之販賣第二級毒品所得新臺幣│
│    │販賣甲基安│條第2 項販│柒仟元沒收，如全部或一部不能沒收時，以│
│    │非他命予廖│賣第二級毒│其財產抵償之。                        │
│    │文明之犯行│品罪      │                                      │
├──┼─────┼─────┼───────────────────┤
│(二)  │犯罪事實欄│毒品危害防│楊富雄共同販賣第一級毒品，累犯，處有期│
│    │一、(二)所示│制條例第4 │徒刑拾陸年。未扣案之販賣毒品所得新臺幣│
│    │共同販賣海│條第1 項販│陸仟元應與沈英智連帶沒收，如全部或一部│
│    │洛因及甲基│賣第一級毒│不能沒收時，以其與沈英智之財產抵償之。│
│    │安非他命予│品罪      │未扣案之門號0000000000號行動│
│    │廖文明之犯│          │電話壹支（含SIM 卡壹張），應與沈英智連│
│    │行        │          │帶沒收，如全部或一部不能沒收時，追徵其│
│    │          │          │價額                                  │
├──┼─────┼─────┼───────────────────┤
│(三)  │犯罪事實欄│毒品危害防│楊富雄販賣第二級毒品，累犯，處有期徒刑│
│    │一、(三)所示│制條例第4 │捌年。未扣案之販賣第二級毒品所得新臺幣│
│    │販賣甲基安│條第2 項販│壹萬元沒收，如全部或一部不能沒收時，以│
│    │非他命予廖│賣第二級毒│其財產抵償之。                        │
│    │文明之犯行│品罪      │                                      │
└──┴─────┴─────┴───────────────────┘
二、原審判決【被告沈英智】上訴所犯罪刑部分:
┌──┬─────┬─────┬───────────────────┐
│編號│ 犯罪事實 │所犯罪名  │宣    告    刑     之     內    容    │
├──┼─────┼─────┼───────────────────┤
│(一)  │犯罪事實欄│毒品危害防│沈英智共同販賣第一級毒品，累犯，處有期│
│    │二所示共同│制條例第4 │徒刑拾伍年陸月。未扣案之販賣毒品所得新│
│    │販賣海洛因│條第1、2項│臺幣陸仟元應與楊富雄連帶沒收，如全部或│
│    │及甲基安非│販賣第一、│一部不能沒收時，以其與楊富雄之財產抵償│
│    │他命予廖文│二級毒品罪│之。未扣案之門號0000000000號│
│    │明之犯行  │，從重論以│行動電話壹支（含SIM 卡壹張），應與楊富│
│    │          │同條例第4 │雄連帶沒收，如全部或一部不能沒收時，追│
│    │          │條第1 項之│徵其價額。                            │
│    │          │罪        │                                      │
└──┴─────┴─────┴───────────────────┘
三、原審判決【被告黃柏瑋】所犯罪刑一覽表
┌──┬─────┬─────┬───────────────────┐
│編號│ 犯罪事實 │ 所犯罪名 │宣    告    刑     之     內    容    │
├──┼─────┼─────┼───────────────────┤
│(一)  │犯罪事實欄│毒品危害防│黃柏瑋販賣第一級毒品，處有期徒刑拾伍年│
│    │三所示販賣│制條例第4 │陸月。未扣案之販賣第一級毒品所得新臺幣│
│    │海洛因予鍾│條第1 項販│壹仟元沒收，如全部或一部不能沒收時，以│
│    │炎桐之犯行│賣第一級毒│其財產抵償之。未扣案之門號○九八一九○│
│    │          │品罪      │九○四一號行動電話壹支（含SIM 卡壹張）│
│    │          │          │沒收，如全部或一部不能沒收時，追徵其價│
│    │          │          │額。                                  │
└──┴─────┴─────┴───────────────────┘
附表貳：
一、被告楊富雄、沈英智之通訊監察譯文
┌────────────────────────────────────┐
│編號(一): 即事實一、(一)所示被告楊富雄於98年7 月19日販賣第二級毒品予廖文明部│
│        分                                                              │
├──┬────┬────┬────┬────┬────┬─────┬──┤
│起訴│交易對象│販賣時間│販賣地點│販賣數量│販賣價格│電話      │通訊│
│書犯│        │        │        │        │(新臺幣)│（聯絡情形│監察│
│罪欄│        │        │        │        │        │）        │書  │
│事實│        │        │        │        │        │          │    │
├──┼────┼────┼────┼────┼────┼─────┼──┤
│ 一 │廖文明  │98年7 月│彰化縣某│甲基安非│7,000元 │0000000000│98年│
│ 、 │        │19日    │麥當勞餐│他命1 包│        │    ↑    │度聲│
│ (八) │        │        │廳旁之汽│        │        │0000000000│監續│
│ 、 │        │        │車旅館  │        │        │          │字第│
│ 1. ├────┴────┴────┴────┴────┴─────┤160 │
│    │通話時間、譯文內容及出處：                                  │號（│
│    ├────┬───────────────────┬─────┤原審│
│    │１      │【A ：證人廖文明；B ：被告沈英智】    │警卷第400 │卷(二)│
│    │98/07/19│（前段聊天）                          │頁        │第38│
│    │18:10:49│A ：我跟你報告一下。                  │          │至39│
│    │        │B ：好。                              │          │頁）│
│    │        │A ：要跟他拿「半錢」多少錢，「糖仔」先│          │    │
│    │        │    拿「半錢」來試吃，要多少？        │          │    │
│    │        │B ：嗯，如果是你，跟你拿的同樣價錢。  │          │    │
│    │        │A ：好，0K，好，這樣，不要說空手去。  │          │    │
│    │        │B ：對對對。                          │          │    │
│    │        │A ：我面子做給你，我很內行。          │          │    │
│    │        │B ：好。                              │          │    │
│    │        │A ：拿「半錢」來試吃，可以，我就要跟他│          │    │
│    │        │    拿整個了，好嗎？                  │          │    │
│    │        │B ：好。                              │          │    │
│    │        │A ：我要到了，到了再打給你。          │          │    │
│    │        │B ：好。                              │          │    │
│    ├────┼───────────────────┼─────┤    │
│    │２      │【A ：證人廖文明；B ：被告沈英智】    │原審卷(五)第│    │
│    │98/07/19│（前10秒為電話鈴聲）                  │154 頁反面│    │
│    │19:10:16│B ：ㄟ，不要出聲，ㄟ。                │至第155 頁│    │
│    │        │A ：蛤。                              │正面      │    │
│    │        │B ：你會超過八點半嗎？                │          │    │
│    │        │A ：不會勒，不會，怎樣，不會。        │          │    │
│    │        │B ：啊有去就好啦。                    │          │    │
│    │        │A ：幹嘛，你要走喔。                  │          │    │
│    │        │B ：不是啊，因為有打電話給人啊。      │          │    │
│    │        │A ：好啊、好啊、好啊，他們都在…（模糊│          │    │
│    │        │    ）哪裡嗎？                        │          │    │
│    │        │B ：什麼，我在。                      │          │    │
│    │        │A ：…（模糊）。                      │          │    │
│    │        │B ：我在員林等你啊。                  │          │    │
│    │        │A ：啊你不就在…（模糊）那裡。        │          │    │
│    │        │B ：沒有啦，我在等你載我去。          │          │    │
│    │        │A ：好啦、好啦，OK，我知道，我知道，我│          │    │
│    │        │    有去在說。                        │          │    │
│    │        │B ：要去喔。                          │          │    │
│    │        │A ：好、好、好。                      │          │    │
│    │        │B ：你不要將我拖到八點半。            │          │    │
│    │        │A ：好，OK，瞭解，瞭解，好。          │          │    │
│    │        │B ：好。                              │          │    │
├──┴────┴───────────────────┴─────┴──┤
│編號(二): 即事實一、(二)同事實二所示被告楊富雄、沈英智共同販賣第一、二級毒品│
│        部分：                                                          │
├──┬────┬────┬────┬─────┬───┬─────┬──┤
│ 一 │廖文明  │98年7 月│如犯罪事│海洛因1 包│各    │(一)        │98年│
│ 、 │        │21日    │實欄一、│、甲基安非│3,000 │0000000000│度聲│
│ (八) │        │        │(二)所載  │他命1 包  │元，  │    ↓    │監續│
│ 、 │        │        │        │          │合計  │0000000000│字第│
│ 2. │        │        │        │          │6,000 ├─────┤160 │
│    │        │        │        │          │元    │(二)        │號（│
│    │        │        │        │          │      │0000000000│原審│
│    │        │        │        │          │      │    ↓    │卷(二)│
│    │        │        │        │          │      │0000000000│第38│
│    │        │        │        │          │      ├─────┤至39│
│    │        │        │        │          │      │(三)        │頁）│
│    │        │        │        │          │      │0000000000│    │
│    │        │        │        │          │      │    ↑    │    │
│    │        │        │        │          │      │0000000000│    │
│    ├────┴────┴────┴─────┴───┴─────┤    │
│    │通話時間、譯文內容及出處：                                  │    │
│    ├────┬───────────────────┬─────┤    │
│    │１      │【A ：證人廖文明；B ：被告楊富雄】    │電話(一)    │    │
│    │98/07/21│A ：喂。                              │警卷第404 │    │
│    │06:42:02│B ：喂。                              │頁        │    │
│    │        │A ：嗯，怎麼樣？                      │          │    │
│    │        │B ：你今天有要來「吃飯」，來彰化。    │          │    │
│    │        │A ：我跟你說。                        │          │    │
│    │        │B ：嗯。                              │          │    │
│    │        │A ：我等一下打給你，剛好一位鬥陣的來找│          │    │
│    │        │    我。                              │          │    │
│    │        │B ：這樣喔。                          │          │    │
│    │        │A ：嗯，我跟你說，我要跟你報告一條賺錢│          │    │
│    │        │    的錢路。                          │          │    │
│    │        │B ：真的，這樣，咱們說實在的。        │          │    │
│    │        │A ：老大、老大。                      │          │    │
│    │        │B ：嗯。                              │          │    │
│    │        │A ：做兄弟的心情有到那。              │          │    │
│    │        │B ：OK、OK啦。                        │          │    │
│    │        │A ：我確定，出發，見面再說好嗎？      │          │    │
│    │        │B ：好。                              │          │    │
│    ├────┼───────────────────┼─────┤    │
│    │２      │【A ：證人廖文明；B ：被告楊富雄】    │電話(一)    │    │
│    │98/07/21│A ：嗯，是的。                        │警卷第404 │    │
│    │12:02:33│B ：你還要多久會到？                  │頁        │    │
│    │        │A ：嗯，剛要出發而已。                │          │    │
│    │        │B ：嗯，沒關係，你慢慢來。            │          │    │
│    │        │A ：你有夠利害。                      │          │    │
│    │        │B ：阿。                              │          │    │
│    │        │A ：夠利害，剛要出發而已，你馬上知道。│          │    │
│    │        │B ：喔。                              │          │    │
│    │        │A ：好，OK，我到了馬上打給你。        │          │    │
│    ├────┼───────────────────┼─────┤    │
│    │３      │【A ：證人廖文明；B ：被告楊富雄】    │電話(二)    │    │
│    │98/07/21│B ：喂。                              │警卷第404 │    │
│    │12:57:47│A ：老大。                            │頁        │    │
│    │        │B ：嗯。                              │          │    │
│    │        │A ：我到郵局、加油站。                │          │    │
│    │        │B ：什麼郵局，喔喔喔。                │          │    │
│    │        │A ：嗯。                              │          │    │
│    │        │B ：好。                              │          │    │
│    │        │A ：要到那裡等你？                    │          │    │
│    │        │B ：那裡喔？                          │          │    │
│    │        │A ：對阿，還是麥當勞？                │          │    │
│    │        │B ：好。                              │          │    │
│    ├────┼───────────────────┼─────┤    │
│    │４      │【A ：證人廖文明；B ：被告楊富雄】    │電話(二)    │    │
│    │98/07/21│B ：喂。                              │警卷第405 │    │
│    │13:03:42│A ：我在停車場裡面。                  │頁        │    │
│    │        │B ：好好好，我馬上過去。              │          │    │
│    │        │A ：好。                              │          │    │
│    ├────┼───────────────────┼─────┤    │
│    │５      │【A ：證人廖文明；B ：被告楊富雄】    │電話(二)    │    │
│    │98/07/21│A ：大哥。                            │警卷第405 │    │
│    │17:36:29│B ：很沒有場面。                      │頁        │    │
│    │        │A ：沒關係，抱歉，我跟你說一句話，裡面│          │    │
│    │        │    沒有「軟的」，他也不給我就對了。  │          │    │
│    │        │B ：阿。                              │          │    │
│    │        │A ：差3、4仟元，沒有「軟的」呢。      │          │    │
│    │        │B ：你現在說對不對阿，你等一下。      │          │    │
│    │        │A ：真的阿，我打開，全部打開看，沒有阿│          │    │
│    │        │    。                                │          │    │
│    │        │B ：等一下（B 問旁邊的人：你「軟的」沒│          │    │
│    │        │    有拿給人家喔）。                  │          │    │
│    ├────┼───────────────────┼─────┤    │
│    │６      │【A ：證人廖文明；B ：被告沈英智】    │電話(三)    │    │
│    │98/07/21│A ：喂。                              │警卷第401 │    │
│    │17:37:37│B ：弟弟，拿給你，你先拿給我，其他的你│至402頁   │    │
│    │        │    放在口袋，你先看一下。            │          │    │
│    │        │A ：我有拿，我出去被車撞死。          │          │    │
│    │        │B ：我用衛生紙包著，你沒有看到嗎？    │          │    │
│    │        │A ：沒有啦。                          │          │    │
│    │        │B ：你衛生紙拿去那裡？                │          │    │
│    │        │A ：在這裡啦，我看都沒有啦。          │          │    │
│    │        │B ：我全部都拿給你。                  │          │    │
│    │        │A ：什麼啦。                          │          │    │
│    │        │B ：全部都包在那裡給你的。            │          │    │
│    │        │A ：我跟你說，打開，都沒有。          │          │    │
│    │        │B ：跟你說包在一起。                  │          │    │
│    │        │A ：沒有。                            │          │    │
│    │        │B ：等一下，我去地上看有沒有。        │          │    │
│    ├────┼───────────────────┼─────┤    │
│    │７      │【A ：證人廖文明；B ：被告沈英智；    │電話(三)    │    │
│    │98/07/21│  C ：被告楊富雄】                    │警卷第402 │    │
│    │17:44:05│B ：弟弟。                            │至403頁   │    │
│    │        │A ：不要了，姐姐，我不要了。          │          │    │
│    │        │B ：不要生氣。                        │          │    │
│    │        │A ：我不要了。                        │          │    │
│    │        │B ：你把衛生紙丟出來外面喔，你還跟我說│          │    │
│    │        │    沒有。                            │          │    │
│    │        │A ：在我手上。                        │          │    │
│    │        │B ：在你手上，你自己來看，衛生紙是你的│          │    │
│    │        │    ，丟出來外面，我現在來這裡找。    │          │    │
│    │        │A ：「姐仔」我跟你說一句話。          │          │    │
│    │        │B ：真的丟出來。                      │          │    │
│    │        │A ：你注意聽。                        │          │    │
│    │        │B ：嗯。                              │          │    │
│    │        │A ：我在這裡。                        │          │    │
│    │        │B ：嗯。                              │          │    │
│    │        │A ：用衛生紙包著，放在我面前。        │          │    │
│    │        │B ：好啦，不要為了這個跟我生氣好嗎？  │          │    │
│    │        │A ：我不會重這種「東西」的人，人家要的│          │    │
│    │        │    ，不然我不會「賭爛」啦。          │          │    │
│    │        │C （是持有0000-000000 ）：我跟你說，做│          │    │
│    │        │    朋友的。                          │          │    │
│    │        │A ：我聽懂你的意思。                  │          │    │
│    │        │C ：我現在來，從地上撿起來，我想說，我│          │    │
│    │        │    捲一捲。                          │          │    │
│    │        │A ：我怎麼會丟在外面，大仔，應該是掉下│          │    │
│    │        │    去，因為姐阿用衛生紙包給我。      │          │    │
│    │        │C ：我捲二個，你現在另外一個，因為我沒│          │    │
│    │        │    有將二個捲好，結果丟著，我到現場地│          │    │
│    │        │    上撿起來，喔。                    │          │    │
│    │        │A ：老大，我說一句話。                │          │    │
│    │        │C ：嗯。                              │          │    │
│    │        │A ：我可以不，我不能讓人家以為我在鬧這│          │    │
│    │        │    個。                              │          │    │
│    │        │C ：我知道你的個性，才會回來看。      │          │    │
│    ├────┼───────────────────┼─────┤    │
│    │８      │【A ：證人廖文明；B ：被告楊富雄】    │電話(二)    │    │
│    │98/07/21│（前13秒為電話鈴聲）                  │原審卷(五)第│    │
│    │19:26:57│A ：大哥，不好意思喔。                │155 頁正面│    │
│    │        │B ：你。                              │、反面    │    │
│    │        │A ：嘿，我到家了。嘿…啊…我要問什麼卻│          │    │
│    │        │    忘記，那個什麼，那個6 點。        │          │    │
│    │        │B ：嘿、嘿、嘿。                      │          │    │
│    │        │A ：啊品質有多…，有、有、有幾個？    │          │    │
│    │        │B ：蛤？                              │          │    │
│    │        │A ：品質啦，我突然忘記哩，啊，我瘋了，│          │    │
│    │        │    我。                              │          │    │
│    │        │B ：我，我剛剛說那就那個，那個算，這…│          │    │
│    │        │    他現在我沒有跟你說，就是要、要大、│          │    │
│    │        │    大、大隻的，他才那個，他就要配，我│          │    │
│    │        │    。                                │          │    │
│    │        │A ：你現在就可以喔。                  │          │    │
│    │        │B ：沒有那個就，你知道嗎？            │          │    │
│    │        │A ：…（模糊），就可以。              │          │    │
│    │        │B ：蛤。                              │          │    │
│    │        │A ：這2 個品質可以啦。                │          │    │
│    │        │B ：沒啦，這我，這個，這個算跟上次有嗎│          │    │
│    │        │    ？                                │          │    │
│    │        │A ：嘿、嘿、嘿。                      │          │    │
│    │        │B ：這不同喔，因為我知道他就是說，沒有│          │    │
│    │        │    大那個，沒有，算我一開始也跟他說，│          │    │
│    │        │    也要。                            │          │    │
│    │        │A ：這個有處理過嗎？這有處理過嗎？    │          │    │
│    │        │B ：我沒，我沒有啦，我沒有但是，這個我│          │    │
│    │        │    沒有那個，我不知情。              │          │    │
│    │        │A ：啊他有處理嗎？他們啊、他們有處理嗎│          │    │
│    │        │    ？                                │          │    │
│    │        │B ：我不知道啦，你就試、試試看嘛，來就│          │    │
│    │        │    將它試試看嘛。                    │          │    │
│    │        │A ：好啦，好、好、好、好。            │          │    │
│    │        │B ：呴。                              │          │    │
│    │        │A ：好、好、好。                      │          │    │
├──┴────┴───────────────────┴─────┴──┤
│編號(三):即事實一、(三)所示被告楊富雄單獨販賣第二級毒品予廖文明部分：       │
├──┬────┬────┬────┬─────┬───┬─────┬──┤
│ 一 │廖文明  │98年7 月│彰化縣彰│甲基安非他│10,000│(一)        │98年│
│ 、 │        │22日凌晨│化市中山│命        │元    │0000000000│度聲│
│ (八) │        │0 時48分│路1 段  │          │      │    ↑    │監續│
│ 、 │        │許前某時│542 號「│          │      │0000000000│字第│
│ 3. │        │        │彰化秀傳│          │      ├─────┤160 │
│    │        │        │紀念醫院│          │      │(二)        │號（│
│    │        │        │」旁之麥│          │      │0000000000│原審│
│    │        │        │當勞餐廳│          │      │    ↓    │卷(二)│
│    │        │        │        │          │      │0000000000│第38│
│    │        │        │        │          │      ├─────┤至39│
│    │        │        │        │          │      │(三)        │頁）│
│    │        │        │        │          │      │0000000000│    │
│    │        │        │        │          │      │    ↑    │    │
│    │        │        │        │          │      │0000000000│    │
│    ├────┴────┴────┴─────┴───┴─────┤    │
│    │通話時間、譯文內容及出處：                                  │    │
│    ├────┬───────────────────┬─────┤    │
│    │１      │【A ：證人廖文明；B ：被告楊富雄】    │電話(二)    │    │
│    │98/07/22│（前3 秒為電話鈴聲）                  │原審卷(五)第│    │
│    │00:48:37│A ：來我拿著。                        │156 頁正面│    │
│    │        │某男：我…（模糊）                    │          │    │
│    │        │A ：喔，等一下喔。                    │          │    │
│    │        │B ：嘿。                              │          │    │
│    │        │A ：嘿，他說要倒在一起，不然他這樣…（│          │    │
│    │        │    模糊）再秤起來有嗎？你娘咧，…（模│          │    │
│    │        │    糊），你聽懂嗎也要倒在一起，真的，│          │    │
│    │        │    要跟他們說，反應一下。            │          │    │
│    │        │B ：我跟他說，我跟他說，因為我這，我就│          │    │
│    │        │    、就、就，我拿…                  │          │    │
│    │        │A ：我第一次看的說，現在…（模糊）這樣│          │    │
│    │        │    ，我就看到有…（模糊）。          │          │    │
│    │        │B ：沒啦，喔他…（模糊），用好才給我，│          │    │
│    │        │    這、這實在。                      │          │    │
│    │        │A ：好啦，我說，你跟他說就好，你跟他說│          │    │
│    │        │    一下，這樣OK，好。                │          │    │
│    │        │B ：嘿，配合度。                      │          │    │
│    ├────┼───────────────────┼─────┤    │
│    │２      │【A ：證人廖文明；B ：不知情之沈英智】│電話(一)    │    │
│    │98/07/22│B ：喂。                              │警卷第403 │    │
│    │01:14:54│A ：阿姐。                            │頁        │    │
│    │        │B ：嗯。                              │          │    │
│    │        │A ：麻煩打電話。                      │          │    │
│    │        │B ：什麼。                            │          │    │
│    │        │A ：麻煩你打一下電話。                │          │    │
│    │        │B ：嗯，怎麼樣？                      │          │    │
│    │        │A ：我回來了。                        │          │    │
│    │        │B ：喔，你到了喔。                    │          │    │
│    │        │A ：沒有啦，在車上就過磅秤了。        │          │    │
│    │        │B ：嗯。                              │          │    │
│    │        │A ：1 錢才秤32而已，對嗎，我不會騙你，│          │    │
│    │        │    現在在車上馬上秤的，32，太離譜了，│          │    │
│    │        │    這樣出來跟人家做生意。            │          │    │
│    │        │B ：喔，我聽懂了。                    │          │    │
│    │        │A ：注意聽，姐阿，你注意聽。          │          │    │
│    │        │B ：嗯。                              │          │    │
│    │        │A ：當場在那裡我就說一句話。          │          │    │
│    │        │B ：嗯。                              │          │    │
│    │        │A ：1 錢做一包，你分成這麼多，我就亂想│          │    │
│    │        │    。                                │          │    │
│    │        │B ：你有跟他說嗎？                    │          │    │
│    │        │A ：有，你問大仔，我有沒有跟他說，他說│          │    │
│    │        │    他們這樣裝，我說，我沒有辦法接受。│          │    │
│    │        │B ：嗯。                              │          │    │
│    │        │A ：我不會騙你，我的個性你是知道的。  │          │    │
│    │        │B ：我知道啦。                        │          │    │
│    │        │A ：我的個性現在就是「東西」我不要了，│          │    │
│    │        │    我拿回去還給你，錢還給我，我朋友說│          │    │
│    │        │    不用，補回來就好了。              │          │    │
│    │        │B ：嗯。                              │          │    │
│    ├────┼───────────────────┼─────┤    │
│    │３      │【A ：證人廖文明；B ：被告楊富雄】    │電話(二)    │    │
│    │98/07/22│（前20秒為電話鈴聲）                  │原審卷(五)第│    │
│    │01:25:43│（前20秒為電話鈴聲）                  │156 頁反面│    │
│    │        │Ｂ：嗯、嗯。                          │至第157 頁│    │
│    │        │Ａ：老大ㄟ。                          │正面      │    │
│    │        │Ｂ：嘿。                              │          │    │
│    │        │Ａ：嘿，啊就不夠重ㄟ，差一大截，我說真│          │    │
│    │        │    的，…（模糊）到底什麼關係，幹你娘│          │    │
│    │        │    。                                │          │    │
│    │        │Ｂ：喔，這樣你，嘿喔，嘿，來才再跟那個│          │    │
│    │        │    好嗎？我們電話，嗯，喔。          │          │    │
│    │        │Ａ：喔（嘆氣）。                      │          │    │
│    │        │Ｂ：來，不，我真的，我，我喔，連去對他│          │    │
│    │        │    那個就。                          │          │    │
│    │        │Ａ：沒有啦，你要對他那個              │          │    │
│    │        │Ｂ：我就                              │          │    │
│    │        │Ａ：他這樣…（模糊）。                │          │    │
│    │        │Ｂ：我知道，我知道，這種的。          │          │    │
│    │        │Ａ：我挖…（模糊）你知道嗎？我，大仔，│          │    │
│    │        │    我弟跟我說，我才知道。            │          │    │
│    │        │Ｂ：你剛才跟我說，我才知道說他，我說。│          │    │
│    │        │Ａ：對。                              │          │    │
│    │        │Ｂ：你怎會弄人家，喔嘿。              │          │    │
│    │        │Ａ：我說，啊、啊，大仔我跟你說一句話，│          │    │
│    │        │    你有做人的工作好嗎？如果那個差二分│          │    │
│    │        │    喔。                              │          │    │
│    │        │Ｂ：要賠錢啦。                        │          │    │
│    │        │Ａ：沒啦，二分還不要緊喔，差五分喔。  │          │    │
│    │        │Ｂ：好啦、好，我、我瞭解呴。          │          │    │
│    │        │Ａ：好、好。                          │          │    │
│    │        │Ｂ：我們才，我們、我們才，呴。        │          │    │
│    │        │Ａ：沒啦，我沒有要再過去啦，看你跟他講│          │    │
│    │        │    ，看他感覺他怎樣啦！嘿，我沒那麼好│          │    │
│    │        │    …（模糊）啦。                    │          │    │
│    │        │Ｂ：嘿啦，那個我會、會，我們、我們才那│          │    │
│    │        │    個啦。                            │          │    │
│    │        │Ａ：…（模糊），絕對我去，我信任你，啊│          │    │
│    │        │    你看他怎樣，你們那個阿弟仔怎樣處理│          │    │
│    │        │    ，真的，如果這樣我會胡思亂想，以後│          │    │
│    │        │    不跟他做朋友，要跟別人。          │          │    │
│    │        │Ｂ：好、好、好。我瞭解。              │          │    │
│    │        │Ａ：嘿啊，好嗎？                      │          │    │
│    │        │Ｂ：好。                              │          │    │
│    │        │Ａ：我看你問一下在跟我說，我呴，他現在│          │    │
│    │        │    有一些在我這，要我給他看嗎？      │          │    │
│    │        │Ｂ：沒有啦，我跟你說啦。              │          │    │
│    │        │Ａ：嘿。                              │          │    │
│    │        │Ｂ：嘿，不用答覆，我給你答覆就好。    │          │    │
│    │        │Ａ：好，這樣我、我信任你，OK。        │          │    │
│    │        │Ｂ：我跟你答覆呴。                    │          │    │
│    │        │Ａ：好。                              │          │    │
│    │        │Ｂ：這種就，我知道，做一個那個，但是，│          │    │
│    │        │    現在你在沒有嘿，算，現在不要說啦，│          │    │
│    │        │    就…。                            │          │    │
│    │        │Ａ：我知道、我知道。                  │          │    │
│    │        │Ｂ：才在那個呴。                      │          │    │
│    │        │Ａ：好、好、好。                      │          │    │
│    │        │Ｂ：好。                              │          │    │
│    ├────┼───────────────────┼─────┤    │
│    │４      │【A ：證人廖文明；B ：被告楊富雄】    │電話(三)    │    │
│    │98/07/22│（前3秒為電話鈴聲）                   │原審卷(五)第│    │
│    │23:00:23│A ：大仔，我跟你說一下，大仔。        │157 頁反面│    │
│    │        │B ：我跟你說啦，你不會找那天那個馬子（│          │    │
│    │        │    臺語）                            │          │    │
│    │        │A ：我現在先說給你聽，…（模糊）先說好│          │    │
│    │        │    嗎？                              │          │    │
│    │        │B ：嘿、嘿。                          │          │    │
│    │        │A ：我有跟姐仔說了，我感覺到之前那筆什│          │    │
│    │        │    麼，我都沒什麼動到，粉…（模糊），│          │    │
│    │        │    現在我朋友，我朋友也有試試看，我都│          │    │
│    │        │    沒動到糖喔。                      │          │    │
│    │        │B ：喔，你電話中不要跟我說那個，我沒再│          │    │
│    │        │    跟人搞那個，你現在，我跟你說啦，我│          │    │
│    │        │    跟你說這就是，我有，我有將你那個，│          │    │
│    │        │    我沒叫那個，沒叫那個，那個年輕的啦│          │    │
│    │        │    。                                │          │    │
│    │        │A ：好，我叫他早點到，叫他早點到，你先│          │    │
│    │        │    到這裡，OK。                      │          │    │
│    │        │B ：聽懂嗎？                          │          │    │
│    │        │A ：我聽懂，OK，好、好、好、好。      │          │    │
│    ├────┼───────────────────┼─────┤    │
│    │５      │【A ：證人廖文明；B ：被告楊富雄】    │電話(二)    │    │
│    │98/07/23│（前6秒為電話鈴聲）                   │原審卷(五)第│    │
│    │19:26:17│Ｂ：嗯。                              │158 頁正面│    │
│    │        │Ａ：老大。                            │至第160 頁│    │
│    │        │Ｂ：嗯                                │反面      │    │
│    │        │Ａ：沒啦，我、我、我不知道要怎麼說，我│          │    │
│    │        │    感覺你這樣呴，難過不已，這樣、這樣│          │    │
│    │        │    難過不已，這樣我感覺你困擾。      │          │    │
│    │        │Ｂ：嗯。                              │          │    │
│    │        │Ａ：真的啦。                          │          │    │
│    │        │Ｂ：你就知道我就沒。                  │          │    │
│    │        │Ａ：我就說一句話，大仔，我今天有跟阿姐│          │    │
│    │        │    說我的想法。                      │          │    │
│    │        │Ｂ：嗯。                              │          │    │
│    │        │Ａ：因為喔。                          │          │    │
│    │        │Ｂ：嗯。                              │          │    │
│    │        │Ａ：我、我沒，我賠這三千五我也沒差啦，│          │    │
│    │        │    不過就一個感覺很不高興，是怎樣？你│          │    │
│    │        │    明知道不能吃，還拿給我癢。        │          │    │
│    │        │Ｂ：我哪有明知道。                    │          │    │
│    │        │Ａ：不是，我是說阿弟仔，我不是說你，抱│          │    │
│    │        │    歉、抱歉我說那個阿弟仔。          │          │    │
│    │        │Ｂ：我不知道，我聽你說。              │          │    │
│    │        │Ａ：大仔、老大、老大，你聽我說一句話，│          │    │
│    │        │    那包東西我從回來開始，就不曾摻入任│          │    │
│    │        │    何…                              │          │    │
│    │        │Ｂ：我聽不懂，我電話中…              │          │    │
│    │        │Ａ：都沒關係啦，我很賭爛（臺語）的，本│          │    │
│    │        │    來昨天要把他抓出來的啦，真的ㄋㄟ，│          │    │
│    │        │    太過份咧，做人沒必要這樣吧，真的三│          │    │
│    │        │    千五賣我什麼貨，我說再坦白的，對你│          │    │
│    │        │    我絕對、絕對就有信任到那，對他我就│          │    │
│    │        │    懷疑啦。                          │          │    │
│    │        │Ｂ：我就跟你說你來，我有找別的新朋友，│          │    │
│    │        │    啊…                              │          │    │
│    │        │Ａ：我知道，不過我說一句話，你聽我說，│          │    │
│    │        │    聽我說一句話。                    │          │    │
│    │        │Ｂ：很…（模糊），給你那個。          │          │    │
│    │        │Ａ：我知道，我知道，姐仔跟我說過了，姐│          │    │
│    │        │    仔有跟我說過了，啊不過昨天我絕對不│          │    │
│    │        │    能走，因為我剛被人綁住，他不讓我走│          │    │
│    │        │    。                                │          │    │
│    │        │Ｂ：嘿啦。                            │          │    │
│    │        │Ａ：連說話，沒啦，連說話都不方便。我昨│          │    │
│    │        │    天真的沒辦法跟你說話，我感覺不要說│          │    │
│    │        │    。                                │          │    │
│    │        │Ｂ：嘿啊，我就跟你說這樣，就不要，現在│          │    │
│    │        │    就不要。                          │          │    │
│    │        │Ａ：OK，現在我再說一句話給你聽，因為姐│          │    │
│    │        │    仔跟我說這個小弟，這個小、這個小弟│          │    │
│    │        │    很卑賤，我不知道他卑賤到什麼程度，│          │    │
│    │        │    不過我有打給修車廠的老闆呴，他都沒│          │    │
│    │        │    跟人，他都沒跟人，這，太離譜，他實│          │    │
│    │        │    在呴。                            │          │    │
│    │        │Ｂ：啊，車，他們抓去了吧。            │          │    │
│    │        │Ａ：啊，抓去將人開到傳動軸斷掉呀。    │          │    │
│    │        │Ｂ：呴。                              │          │    │
│    │        │Ａ：啊，我說…。                      │          │    │
│    │        │Ｂ：嘿，也都還是他的名字。            │          │    │
│    │        │Ａ：不過他的名是跟人收的，是否還是他的│          │    │
│    │        │    名字？                            │          │    │
│    │        │Ｂ：我不知道，那他們的情形，但是你也不│          │    │
│    │        │    行將別人的名字租給人啊。          │          │    │
│    │        │Ａ：對，我還有一項事情。              │          │    │
│    │        │Ｂ：嘿。                              │          │    │
│    │        │Ａ：你是不是需要叫他們這個解釋一下，沒│          │    │
│    │        │    這個事情我要針對他，沒你的事情。  │          │    │
│    │        │Ｂ：我跟你說啦。                      │          │    │
│    │        │Ａ：嘿。                              │          │    │
│    │        │Ｂ：你就、你就，要說什麼你就怎樣，你才│          │    │
│    │        │    來那個，你、你現在跟我說，因為喔。│          │    │
│    │        │Ａ：先別理他。                        │          │    │
│    │        │Ｂ：他不是啦，我是。                  │          │    │
│    │        │Ａ：我、我…（模糊）                  │          │    │
│    │        │Ｂ：…（模糊）有的人也是去被，也是那個│          │    │
│    │        │    ，因為我知道他不會說，將我亂、亂將│          │    │
│    │        │    我弄、弄那個，你聽懂嗎？他就是趕、│          │    │
│    │        │    緊急，啊就拿了就給我，快、快呴，就│          │    │
│    │        │    是說，先那個…                    │          │    │
│    │        │Ａ：OK啦！我聽懂，我聽懂。            │          │    │
│    │        │Ｂ：啊，他不知道這麼差啦，這樣我就有一│          │    │
│    │        │    直問他，我說像你這個我是大家嫌、大│          │    │
│    │        │    家嫌這樣，是對不對？你聽懂嗎？    │          │    │
│    │        │Ａ：…，我。                          │          │    │
│    │        │Ｂ：嘿啦，你現在、你現在就那個就…（模│          │    │
│    │        │    糊），那個就有時候喔，一遍、一次、│          │    │
│    │        │    一次你就。                        │          │    │
│    │        │Ａ：有喔。                            │          │    │
│    │        │Ｂ：你就、你就、你就彌補過去啊，啊你只│          │    │
│    │        │    就在那裡辯，我跟你說啦。          │          │    │
│    │        │Ａ：好啊，我跟你說一句話，你聽我說啊。│          │    │
│    │        │Ｂ：那沒有、那沒有。                  │          │    │
│    │        │Ａ：…（模糊）我都相信。              │          │    │
│    │        │Ｂ：我、我有沒有，我不會去看那一點錢。│          │    │
│    │        │Ａ：對啦、對啦，不過我跟你說今天是相信│          │    │
│    │        │    你，我是想…，我是想說…          │          │    │
│    │        │Ｂ：對啦，我現在就跟你說我有找到一個臺│          │    │
│    │        │    、臺南的，真正                    │          │    │
│    │        │Ａ：大仔，我明天在問一下好嗎？        │          │    │
│    │        │Ｂ：那兄弟…                          │          │    │
│    │        │Ａ：我知道，我跟你說，ㄟ那個什麼，啊，│          │    │
│    │        │    你說之前你一個朋友有認識老桔仔（臺│          │    │
│    │        │    語音譯）。                        │          │    │
│    │        │Ｂ：嘿啦。                            │          │    │
│    │        │Ａ：好、好、好，我瞭解、瞭解、瞭解，和│          │    │
│    │        │    他很好嘛。                        │          │    │
│    │        │Ｂ：嗯。                              │          │    │
│    │        │Ａ：嗯、嗯、嗯。                      │          │    │
│    │        │Ｂ：啊他的歲數。                      │          │    │
│    │        │Ａ：小尾、大尾。                      │          │    │
│    │        │Ｂ：有一個老大。                      │          │    │
│    │        │Ａ：啥，啊你老桔仔（臺語音譯）跟有熟嗎│          │    │
│    │        │    ？                                │          │    │
│    │        │Ｂ：我跟他吃過2 次飯啦，我跟他是沒有，│          │    │
│    │        │    還不曾調過這裡。                  │          │    │
│    │        │Ａ：你感覺他，算說認識他就對了。      │          │    │
│    │        │Ｂ：蛤？                              │          │    │
│    │        │Ａ：曾看過你呴。                      │          │    │
│    │        │Ｂ：在員林，嘿啊、嘿啊。              │          │    │
│    │        │Ａ：他現在有跟我聯絡啊。              │          │    │
│    │        │Ｂ：嘿。                              │          │    │
│    │        │Ａ：我今天，因為我之前有去他家呴，我跟│          │    │
│    │        │    他家的人有熟，我去他家。          │          │    │
│    │        │Ｂ：算、算貼字條的就對啦。            │          │    │
│    │        │Ａ：我沒貼字條，我沒貼字條，我、我算，│          │    │
│    │        │    就是他老婆在裡面，我說我寫下來，麻│          │    │
│    │        │    煩你叫他打一下電話給我，我之前就有│          │    │
│    │        │    去啊。                            │          │    │
│    │        │Ｂ：嘿。                              │          │    │
│    │        │Ａ：可能…，算今天他剛才有打電話給我，│          │    │
│    │        │    跟我聯絡，我說我很忙喔，他說不然找│          │    │
│    │        │    時間去他那裡聊天好嗎？我去，我就感│          │    │
│    │        │    覺你就很難過，你聽懂嗎？呴。      │          │    │
│    │        │Ｂ：嘿。                              │          │    │
│    │        │Ａ：我跟他說，我感覺沒啦，這樣的時候我│          │    │
│    │        │    來說的時候，是不是說看他那邊的狀況│          │    │
│    │        │    有怎樣？如果像之前那麼水的話，那就│          │    │
│    │        │    是說小事情，啊，就跟他問，重點跟他│          │    │
│    │        │    問看看，現在好嗎？他說很好不錯，這│          │    │
│    │        │    樣我瞭解了。                      │          │    │
│    │        │Ｂ：嘿。                              │          │    │
│    │        │Ａ：你打去那裡，大仔我跟你說，你被看成│          │    │
│    │        │    這樣，我實在是幹你娘，那個人我真正│          │    │
│    │        │    想他打打死，真的這樣。            │          │    │
│    │        │Ｂ：是啦，你不知道，他就跟你就跟他說，│          │    │
│    │        │    跟、跟我們之前那個有關係。        │          │    │
│    │        │Ａ：有關係。                          │          │    │
│    │        │Ｂ：有關係啦，嘿啦，                  │          │    │
│    │        │Ａ：呴。                              │          │    │
│    │        │Ｂ：還有一些，我就不會說。            │          │    │
│    │        │Ａ：我管他有關係那麼多。              │          │    │
│    │        │Ｂ：蛤。                              │          │    │
│    │        │Ａ：什麼都有關係。                    │          │    │
│    │        │Ｂ：嘿啦，那個很無…（模糊）無…（模糊│          │    │
│    │        │    ），就白目，你就沒辦法，你就不給我│          │    │
│    │        │    。                                │          │    │
│    │        │Ａ：我聽懂。                          │          │    │
│    │        │Ｂ：…（模糊），這樣我就、就多累的，你│          │    │
│    │        │    聽懂嗎？                          │          │    │
│    │        │Ａ：對、對。                          │          │    │
│    │        │Ｂ：我們不要讓人說。                  │          │    │
│    │        │Ａ：好、好、好。                      │          │    │
│    │        │Ｂ：…不存在啦。                      │          │    │
│    │        │Ａ：對，這是實在的，對，人格問題。    │          │    │
│    │        │Ｂ：我們不會去作給別人，你聽懂嗎？    │          │    │
│    │        │Ａ：我知道，人格問題比較重要啦。      │          │    │
│    │        │Ｂ：嘿啦。                            │          │    │
│    │        │Ａ：我…（模糊），因為、因為我認識你到│          │    │
│    │        │    現在，我很看得起你，我、我感覺說，│          │    │
│    │        │    那個女生，幼齒的那個女孩子跟那個年│          │    │
│    │        │    輕人喔，我感到很糟ㄋㄟ，我實在感覺│          │    │
│    │        │    很糟，我感覺人…                  │          │    │
│    │        │Ｂ：搞得不順，啊、啊、啊拿的不理想也不│          │    │
│    │        │    知情，不知道有時好，有時那個…    │          │    │
│    │        │Ａ：…，他們就要顧品質啦！他就要…    │          │    │
│    │        │Ｂ：他就沒有，不知道，你聽懂嗎？      │          │    │
│    │        │Ａ：呴、呴。                          │          │    │
│    │        │Ｂ：他們、他們叔公喔，我們在跟他那個，│          │    │
│    │        │    他就趕快處理啊啊。                │          │    │
│    │        │Ａ：老大我跟你說一句話好不好，那如果是│          │    │
│    │        │    我孩子喔，早晚出事情，他會出事情，│          │    │
│    │        │    我不會騙你，真的。                │          │    │
│    │        │Ｂ：好啦。                            │          │    │
│    │        │Ａ：跟你說誤會啦，我說大哥…（模糊），│          │    │
│    │        │    我會去找你，我一定會跟你說話一下，│          │    │
│    │        │    我沒跟你說話一下不行，我等下，我死│          │    │
│    │        │    了、死了，我就已經賠一個啊，我今天│          │    │
│    │        │    喝酒喝的真正，我本來想說過去找你，│          │    │
│    │        │    我想說我休息一下睡在車裡，我說不然│          │    │
│    │        │    不要去好了，你跟我打簡訊，我連回都│          │    │
│    │        │    沒回，我已經想的差不多了，真的，我│          │    │
│    │        │    都沒有，我連回、回來處理什麼都沒有│          │    │
│    │        │    ，身體沒洗倒下就睡，睡到早上九點多│          │    │
│    │        │    ，這樣有累吧。                    │          │    │
│    │        │Ｂ：嗯。                              │          │    │
│    │        │Ａ：不要緊啦，我要過才…，我過去跟你說│          │    │
│    │        │    ，好嗎？我這裡事情處理一下，好、好│          │    │
│    │        │    。                                │          │    │
└──┴────┴───────────────────┴─────┴──┘
二、被告黃柏瑋之通訊監察譯文
┌──┬────┬────┬────┬────┬────┬─────┬──┐
│編號│交易對象│販賣時間│販賣地點│販賣數量│販賣價格│電話      │通訊│
│（起│        │        │        │        │(新臺幣)│（聯絡情形│監察│
│訴書│        │        │        │        │        │）        │書  │
│犯罪│        │        │        │        │        │          │    │
│事實│        │        │        │        │        │          │    │
│）  │        │        │        │        │        │          │    │
├──┼────┼────┼────┼────┼────┼─────┼──┤
│ (一) │鍾炎桐  │98年9 月│鍾炎桐雜│海洛因1 │1,000元 │(一)        │98年│
│ ︵ │        │8 日    │貨店    │包      │        │0000000000│度聲│
│ 一 │        │        │        │        │        │    ↑    │監字│
│ 、 │        │        │        │        │        │00-0000000│第  │
│ (十四) │        │        │        │        │        ├─────┤322 │
│ ︶ │        │        │        │        │        │(二)        │號（│
│    │        │        │        │        │        │0000000000│原審│
│    │        │        │        │        │        │    ↑    │卷(二)│
│    │        │        │        │        │        │0000000000│第31│
│    ├────┴────┴────┴────┴────┴─────┤頁正│
│    │通話時間、譯文內容及出處：                                  │面、│
│    ├────┬───────────────────┬─────┤反面│
│    │１      │【A ：被告黃柏瑋；B ：證人鍾炎桐】    │電話(一)    │）  │
│    │98/09/08│A ：喂。                              │原審卷(二)第│    │
│    │07:08:12│B ：「阿弟仔」。                      │106頁     │    │
│    │        │A ：嗯。                              │          │    │
│    │        │B ：渡我一下。                        │          │    │
│    │        │A ：好。                              │          │    │
│    │        │B ：阿。                              │          │    │
│    │        │A ：好。                              │          │    │
│    │        │B ：可以馬上給我嗎，先給我。          │          │    │
│    │        │A ：好。                              │          │    │
│    │        │B ：喔，拜託一下，快一點。            │          │    │
│    │        │A ：好。                              │          │    │
│    ├────┼───────────────────┼─────┤    │
│    │２      │【A ：被告黃柏瑋；B ：證人鍾炎桐】    │電話(一)    │    │
│    │98/09/08│A ：喂。                              │原審卷(二)第│    │
│    │10:26:35│B ：「阿弟仔」我拜託一下啦。          │106頁     │    │
│    │        │A ：中午好嗎。                        │          │    │
│    │        │B ：救一下啦，拜託咧。                │          │    │
│    │        │A ：:我知道，中午好嗎？               │          │    │
│    │        │B ：阿。                              │          │    │
│    │        │A ：中午好嗎。                        │          │    │
│    │        │B ：要中午喔。                        │          │    │
│    │        │A ：阿。                              │          │    │
│    │        │B ：要中午喔。                        │          │    │
│    │        │A ：嗯阿，好嗎。                      │          │    │
│    │        │B ：為什麼要中午？                    │          │    │
│    │        │A ：因為我「大仔」在忙。              │          │    │
│    │        │B ：喔，這樣喔。                      │          │    │
│    │        │A ：好嗎。                            │          │    │
│    │        │B ：喔。                              │          │    │
│    │        │A ：我中午再拿過去給你。              │          │    │
│    │        │B ：好。                              │          │    │
│    ├────┼───────────────────┼─────┤    │
│    │３      │【A ：被告黃柏瑋；B ：證人鍾炎桐】    │電話(一)    │    │
│    │98/09/08│A ：喂。                              │原審卷(二)第│    │
│    │10:37:39│B ：「阿弟仔」。                      │106 頁至反│    │
│    │        │A ：嗯。                              │面        │    │
│    │        │B ：阿兄，拜託你一下，我「勞屎」（台語│          │    │
│    │        │    ）。                              │          │    │
│    │        │A ：我知道啦，好啦，好啦。            │          │    │
│    │        │B ：拜託你，我馬上再拿1張。           │          │    │
│    │        │A ：好啦。                            │          │    │
│    │        │B ：現在先拿5啦。                     │          │    │
│    │        │A ：好啦。                            │          │    │
│    │        │B ：你現在先拿給我，拿5啦。           │          │    │
│    │        │A ：好啦。                            │          │    │
│    ├────┼───────────────────┼─────┤    │
│    │４      │【A ：被告黃柏瑋；B ：證人鍾炎桐】    │電話(一)    │    │
│    │98/09/08│A ：喂，等一下好嗎。                  │原審卷(二)第│    │
│    │10:42:18│B ：拜託一下啦。                      │106頁反面 │    │
│    │        │A ：好啦，等一下啦，你不要一直打。    │          │    │
│    │        │B ：拜託，我跟你拜託一下。            │          │    │
│    │        │A ：嗯阿，我跟你說等一下阿。          │          │    │
│    │        │B ：好啦。                            │          │    │
│    ├────┼───────────────────┼─────┤    │
│    │５      │【A ：被告黃柏瑋；B ：證人鍾炎桐】    │電話(一)    │    │
│    │98/09/08│A ：喂，我出發了。                    │原審卷(二)第│    │
│    │10:50:53│B ：我跟你說，再。                    │106頁反面 │    │
│    │        │A ：嗯，                              │          │    │
│    │        │B ：等一下，「擱一個」。              │          │    │
│    │        │A ：好啦我出發了，不要再打了。        │          │    │
│    │        │B ：你來了喔。                        │          │    │
│    ├────┼───────────────────┼─────┤    │
│    │６      │【A ：被告黃柏瑋；B ：證人鍾炎桐】    │電話(一)    │    │
│    │98/09/08│A ：好啦，到了，到了，不要這樣，上班、│原審卷(二)第│    │
│    │11:02:59│    上到一半跑出來跟你處理。          │106頁反面 │    │
│    ├────┼───────────────────┼─────┤    │
│    │７      │【A ：被告黃柏瑋；B ：證人鍾炎桐】    │電話(二)    │    │
│    │98/09/08│A ：喂。                              │原審卷(二)第│    │
│    │12:20:02│B ：阿弟喔。                          │106 頁反面│    │
│    │        │A ：嗯。                              │至107頁   │    │
│    │        │B ：那個呢？                          │          │    │
│    │        │A ：阿。                              │          │    │
│    │        │B ：現在還要呢。                      │          │    │
│    │        │A ：什麼很不好。                      │          │    │
│    │        │B ：現在要「拜5」（台語音）啦。       │          │    │
│    │        │A ：喔，好啦，好啦。                  │          │    │
│    │        │B ：順便補我這樣，好嗎。              │          │    │
│    │        │A ：好啦。                            │          │    │
│    │        │B ：順便補過來喔。                    │          │    │
│    │        │A ：好，我知道。                      │          │    │
│    │        │B ：現在要馬上過來嗎？                │          │    │
│    │        │A ：好好好。                          │          │    │
│    │        │B ：順便補過來喔。                    │          │    │
│    │        │A ：好，我知道。                      │          │    │
└──┴────┴───────────────────┴─────┴──┘